[
  {
    "verb": "גָּר",
    "niqqud_less": "גר",
    "translation": "I / you m. sg. / he / it live(s)",
    "reading": "gar",
    "binyan": "PA'AL",
    "phenomenon": "2nd",
    "root": "ג - ו - ר",
    "hint": "The middle radical of this word disappears or turns into a vowel in inflected forms.",
    "tense": "Present",
    "person": "Male Singular",
    "url": "https://www.pealim.com/dict/4-lagur/",
    "infinitive": "לָגוּר",
    "infinitive_no_niqqud": "לגור"
  },
  {
    "verb": "גָּרָה",
    "niqqud_less": "גרה",
    "translation": "I / you f. sg. / she / it live(s)",
    "reading": "gara",
    "binyan": "PA'AL",
    "phenomenon": "2nd",
    "root": "ג - ו - ר",
    "hint": "The middle radical of this word disappears or turns into a vowel in inflected forms.",
    "tense": "Present",
    "person": "Female Singular",
    "url": "https://www.pealim.com/dict/4-lagur/",
    "infinitive": "לָגוּר",
    "infinitive_no_niqqud": "לגור"
  },
  {
    "verb": "גָּרִים",
    "niqqud_less": "גרים",
    "translation": "we / you m. pl. / they m. live",
    "reading": "garim",
    "binyan": "PA'AL",
    "phenomenon": "2nd",
    "root": "ג - ו - ר",
    "hint": "The middle radical of this word disappears or turns into a vowel in inflected forms.",
    "tense": "Present",
    "person": "Male Plural",
    "url": "https://www.pealim.com/dict/4-lagur/",
    "infinitive": "לָגוּר",
    "infinitive_no_niqqud": "לגור"
  },
  {
    "verb": "גָּרוֹת",
    "niqqud_less": "גרות",
    "translation": "we / you f. pl. / they f. live",
    "reading": "garot",
    "binyan": "PA'AL",
    "phenomenon": "2nd",
    "root": "ג - ו - ר",
    "hint": "The middle radical of this word disappears or turns into a vowel in inflected forms.",
    "tense": "Present",
    "person": "Female Plural",
    "url": "https://www.pealim.com/dict/4-lagur/",
    "infinitive": "לָגוּר",
    "infinitive_no_niqqud": "לגור"
  },
  {
    "verb": "גַּרְתִּי",
    "niqqud_less": "גרתי",
    "translation": "I lived",
    "reading": "garti",
    "phenomenon": "2nd",
    "binyan": "PA'AL",
    "root": "ג - ו - ר",
    "hint": "The middle radical of this word disappears or turns into a vowel in inflected forms.",
    "tense": "Past",
    "person": "1st Singular",
    "url": "https://www.pealim.com/dict/4-lagur/",
    "infinitive": "לָגוּר",
    "infinitive_no_niqqud": "לגור"
  },
  {
    "verb": "גַּרְנוּ",
    "niqqud_less": "גרנו",
    "translation": "we lived",
    "reading": "garnu",
    "binyan": "PA'AL",
    "phenomenon": "2nd",
    "root": "ג - ו - ר",
    "hint": "The middle radical of this word disappears or turns into a vowel in inflected forms.",
    "tense": "Past",
    "person": "1st Plural",
    "url": "https://www.pealim.com/dict/4-lagur/",
    "infinitive": "לָגוּר",
    "infinitive_no_niqqud": "לגור"
  },
  {
    "verb": "גַּרְתָּ",
    "niqqud_less": "גרת",
    "translation": "you m. sg. lived",
    "reading": "garta",
    "binyan": "PA'AL",
    "phenomenon": "2nd",
    "root": "ג - ו - ר",
    "hint": "The middle radical of this word disappears or turns into a vowel in inflected forms.",
    "tense": "Past",
    "person": "2nd Male Singular",
    "url": "https://www.pealim.com/dict/4-lagur/",
    "infinitive": "לָגוּר",
    "infinitive_no_niqqud": "לגור"
  },
  {
    "verb": "גַּרְתְּ",
    "niqqud_less": "גרת",
    "translation": "you f. sg. lived",
    "reading": "gart",
    "binyan": "PA'AL",
    "phenomenon": "2nd",
    "root": "ג - ו - ר",
    "hint": "The middle radical of this word disappears or turns into a vowel in inflected forms.",
    "tense": "Past",
    "person": "2nd Female Singular",
    "url": "https://www.pealim.com/dict/4-lagur/",
    "infinitive": "לָגוּר",
    "infinitive_no_niqqud": "לגור"
  },
  {
    "verb": "גַּרְתֶּם",
    "niqqud_less": "גרתם",
    "translation": "you m. pl. lived",
    "reading": "gartem",
    "binyan": "PA'AL",
    "phenomenon": "2nd",
    "root": "ג - ו - ר",
    "hint": "The middle radical of this word disappears or turns into a vowel in inflected forms.",
    "tense": "Past",
    "person": "2nd Male Plural",
    "url": "https://www.pealim.com/dict/4-lagur/",
    "infinitive": "לָגוּר",
    "infinitive_no_niqqud": "לגור"
  },
  {
    "verb": "גַּרְתֶּן",
    "niqqud_less": "גרתן",
    "translation": "you f. pl. lived",
    "reading": "garten",
    "binyan": "PA'AL",
    "phenomenon": "2nd",
    "root": "ג - ו - ר",
    "hint": "The middle radical of this word disappears or turns into a vowel in inflected forms.",
    "tense": "Past",
    "person": "2nd Female Plural",
    "url": "https://www.pealim.com/dict/4-lagur/",
    "infinitive": "לָגוּר",
    "infinitive_no_niqqud": "לגור"
  },
  {
    "verb": "גָּר",
    "niqqud_less": "גר",
    "translation": "he / it lived",
    "reading": "gar",
    "binyan": "PA'AL",
    "phenomenon": "2nd",
    "root": "ג - ו - ר",
    "hint": "The middle radical of this word disappears or turns into a vowel in inflected forms.",
    "tense": "Past",
    "person": "3rd Male Singular",
    "url": "https://www.pealim.com/dict/4-lagur/",
    "infinitive": "לָגוּר",
    "infinitive_no_niqqud": "לגור"
  },
  {
    "verb": "גָּרָה",
    "niqqud_less": "גרה",
    "translation": "she / it lived",
    "reading": "gara",
    "binyan": "PA'AL",
    "phenomenon": "2nd",
    "root": "ג - ו - ר",
    "hint": "The middle radical of this word disappears or turns into a vowel in inflected forms.",
    "tense": "Past",
    "person": "3rd Female Singular",
    "url": "https://www.pealim.com/dict/4-lagur/",
    "infinitive": "לָגוּר",
    "infinitive_no_niqqud": "לגור"
  },
  {
    "verb": "גָּרוּ",
    "niqqud_less": "גרו",
    "translation": "they lived",
    "reading": "garu",
    "binyan": "PA'AL",
    "phenomenon": "2nd",
    "root": "ג - ו - ר",
    "hint": "The middle radical of this word disappears or turns into a vowel in inflected forms.",
    "tense": "Past",
    "person": "3rd Plural",
    "url": "https://www.pealim.com/dict/4-lagur/",
    "infinitive": "לָגוּר",
    "infinitive_no_niqqud": "לגור"
  },
  {
    "verb": "אָגוּר",
    "niqqud_less": "אגור",
    "translation": "I will live",
    "reading": "agur",
    "binyan": "PA'AL",
    "phenomenon": "2nd",
    "root": "ג - ו - ר",
    "hint": "The middle radical of this word disappears or turns into a vowel in inflected forms.",
    "tense": "Future",
    "person": "1st Singular",
    "url": "https://www.pealim.com/dict/4-lagur/",
    "infinitive": "לָגוּר",
    "infinitive_no_niqqud": "לגור"
  },
  {
    "verb": "נָגוּר",
    "niqqud_less": "נגור",
    "translation": "we will live",
    "reading": "nagur",
    "binyan": "PA'AL",
    "phenomenon": "2nd",
    "root": "ג - ו - ר",
    "hint": "The middle radical of this word disappears or turns into a vowel in inflected forms.",
    "tense": "Future",
    "person": "1st Plural",
    "url": "https://www.pealim.com/dict/4-lagur/",
    "infinitive": "לָגוּר",
    "infinitive_no_niqqud": "לגור"
  },
  {
    "verb": "תָּגוּר",
    "niqqud_less": "תגור",
    "translation": "you m. sg. will live",
    "reading": "tagur",
    "binyan": "PA'AL",
    "phenomenon": "2nd",
    "root": "ג - ו - ר",
    "hint": "The middle radical of this word disappears or turns into a vowel in inflected forms.",
    "tense": "Future",
    "person": "2nd Male Singular",
    "url": "https://www.pealim.com/dict/4-lagur/",
    "infinitive": "לָגוּר",
    "infinitive_no_niqqud": "לגור"
  },
  {
    "verb": "תָּגוּרִי",
    "niqqud_less": "תגורי",
    "translation": "you f. sg. will live",
    "reading": "taguri",
    "binyan": "PA'AL",
    "phenomenon": "2nd",
    "root": "ג - ו - ר",
    "hint": "The middle radical of this word disappears or turns into a vowel in inflected forms.",
    "tense": "Future",
    "person": "2nd Female Singular",
    "url": "https://www.pealim.com/dict/4-lagur/",
    "infinitive": "לָגוּר",
    "infinitive_no_niqqud": "לגור"
  },
  {
    "verb": "תָּגוּרוּ",
    "niqqud_less": "תגורו",
    "translation": "you m. pl. will live",
    "reading": "taguru",
    "binyan": "PA'AL",
    "phenomenon": "2nd",
    "root": "ג - ו - ר",
    "hint": "The middle radical of this word disappears or turns into a vowel in inflected forms.",
    "tense": "Future",
    "person": "2nd Male Plural",
    "url": "https://www.pealim.com/dict/4-lagur/",
    "infinitive": "לָגוּר",
    "infinitive_no_niqqud": "לגור"
  },
  {
    "verb": "יָגוּר",
    "niqqud_less": "יגור",
    "translation": "he / it will live",
    "reading": "yagur",
    "binyan": "PA'AL",
    "phenomenon": "2nd",
    "root": "ג - ו - ר",
    "hint": "The middle radical of this word disappears or turns into a vowel in inflected forms.",
    "tense": "Future",
    "person": "3rd Male Singular",
    "url": "https://www.pealim.com/dict/4-lagur/",
    "infinitive": "לָגוּר",
    "infinitive_no_niqqud": "לגור"
  },
  {
    "verb": "תָּגוּר",
    "niqqud_less": "תגור",
    "translation": "she / it will live",
    "reading": "tagur",
    "binyan": "PA'AL",
    "phenomenon": "2nd",
    "root": "ג - ו - ר",
    "hint": "The middle radical of this word disappears or turns into a vowel in inflected forms.",
    "tense": "Future",
    "person": "3rd Female Singular",
    "url": "https://www.pealim.com/dict/4-lagur/",
    "infinitive": "לָגוּר",
    "infinitive_no_niqqud": "לגור"
  },
  {
    "verb": "יָגוּרוּ",
    "niqqud_less": "יגורו",
    "translation": "they m. will live",
    "reading": "yaguru",
    "binyan": "PA'AL",
    "phenomenon": "2nd",
    "root": "ג - ו - ר",
    "hint": "The middle radical of this word disappears or turns into a vowel in inflected forms.",
    "tense": "Future",
    "person": "3rd Male Plural",
    "url": "https://www.pealim.com/dict/4-lagur/",
    "infinitive": "לָגוּר",
    "infinitive_no_niqqud": "לגור"
  },
  {
    "verb": "גּוּר!‏",
    "niqqud_less": "גור!‏",
    "translation": "(to a man) live!",
    "reading": "gur!",
    "binyan": "PA'AL",
    "root": "ג - ו - ר",
    "hint": "The middle radical of this word disappears or turns into a vowel in inflected forms.",
    "tense": "Imperative",
    "person": "2nd Male Singular",
    "url": "https://www.pealim.com/dict/4-lagur/",
    "infinitive": "לָגוּר",
    "infinitive_no_niqqud": "לגור"
  },
  {
    "verb": "גּוּרִי!‏",
    "niqqud_less": "גורי!‏",
    "translation": "(to a woman) live!",
    "reading": "guri!",
    "binyan": "PA'AL",
    "root": "ג - ו - ר",
    "hint": "The middle radical of this word disappears or turns into a vowel in inflected forms.",
    "tense": "Imperative",
    "person": "2nd Female Singular",
    "url": "https://www.pealim.com/dict/4-lagur/",
    "infinitive": "לָגוּר",
    "infinitive_no_niqqud": "לגור"
  },
  {
    "verb": "גּוּרוּ!‏",
    "niqqud_less": "גורו!‏",
    "translation": "(to men) live!",
    "reading": "guru!",
    "binyan": "PA'AL",
    "root": "ג - ו - ר",
    "hint": "The middle radical of this word disappears or turns into a vowel in inflected forms.",
    "tense": "Imperative",
    "person": "2nd Male Plural",
    "url": "https://www.pealim.com/dict/4-lagur/",
    "infinitive": "לָגוּר",
    "infinitive_no_niqqud": "לגור"
  },
  {
    "verb": "לָגוּר",
    "niqqud_less": "לגור",
    "translation": "to live",
    "reading": "lagur",
    "binyan": "PA'AL",
    "root": "ג - ו - ר",
    "hint": "The middle radical of this word disappears or turns into a vowel in inflected forms.",
    "tense": "Infinitive",
    "person": "",
    "url": "https://www.pealim.com/dict/4-lagur/",
    "infinitive": "לָגוּר",
    "infinitive_no_niqqud": "לגור"
  },
  {
    "verb": "נִגְמָר",
    "niqqud_less": "נגמר",
    "translation": "I / you m. sg. / he / it come(s) to an end",
    "reading": "nigmar",
    "binyan": "NIF'AL",
    "root": "ג - מ - ר",
    "hint": "This root does not have any special conjugation properties.",
    "tense": "Present",
    "person": "Male Singular",
    "url": "https://www.pealim.com/dict/352-lehigamer/",
    "infinitive": "להיגמר",
    "infinitive_no_niqqud": "להיגמר"
  },
  {
    "verb": "נִגְמֶרֶת",
    "niqqud_less": "נגמרת",
    "translation": "I / you f. sg. / she / it come(s) to an end",
    "reading": "nigmeret",
    "binyan": "NIF'AL",
    "root": "ג - מ - ר",
    "hint": "This root does not have any special conjugation properties.",
    "tense": "Present",
    "person": "Female Singular",
    "url": "https://www.pealim.com/dict/352-lehigamer/",
    "infinitive": "להיגמר",
    "infinitive_no_niqqud": "להיגמר"
  },
  {
    "verb": "נִגְמָרִים",
    "niqqud_less": "נגמרים",
    "translation": "we / you m. pl. / they m. come to an end",
    "reading": "nigmarim",
    "binyan": "NIF'AL",
    "root": "ג - מ - ר",
    "hint": "This root does not have any special conjugation properties.",
    "tense": "Present",
    "person": "Male Plural",
    "url": "https://www.pealim.com/dict/352-lehigamer/",
    "infinitive": "להיגמר",
    "infinitive_no_niqqud": "להיגמר"
  },
  {
    "verb": "נִגְמָרוֹת",
    "niqqud_less": "נגמרות",
    "translation": "we / you f. pl. / they f. come to an end",
    "reading": "nigmarot",
    "binyan": "NIF'AL",
    "root": "ג - מ - ר",
    "hint": "This root does not have any special conjugation properties.",
    "tense": "Present",
    "person": "Female Plural",
    "url": "https://www.pealim.com/dict/352-lehigamer/",
    "infinitive": "להיגמר",
    "infinitive_no_niqqud": "להיגמר"
  },
  {
    "verb": "נִגְמַרְתִּי",
    "niqqud_less": "נגמרתי",
    "translation": "I came to an end",
    "reading": "nigmarti",
    "binyan": "NIF'AL",
    "root": "ג - מ - ר",
    "hint": "This root does not have any special conjugation properties.",
    "tense": "Past",
    "person": "1st Singular",
    "url": "https://www.pealim.com/dict/352-lehigamer/",
    "infinitive": "להיגמר",
    "infinitive_no_niqqud": "להיגמר"
  },
  {
    "verb": "נִגְמַרְנוּ",
    "niqqud_less": "נגמרנו",
    "translation": "we came to an end",
    "reading": "nigmarnu",
    "binyan": "NIF'AL",
    "root": "ג - מ - ר",
    "hint": "This root does not have any special conjugation properties.",
    "tense": "Past",
    "person": "1st Plural",
    "url": "https://www.pealim.com/dict/352-lehigamer/",
    "infinitive": "להיגמר",
    "infinitive_no_niqqud": "להיגמר"
  },
  {
    "verb": "נִגְמַרְתָּ",
    "niqqud_less": "נגמרת",
    "translation": "you m. sg. came to an end",
    "reading": "nigmarta",
    "binyan": "NIF'AL",
    "root": "ג - מ - ר",
    "hint": "This root does not have any special conjugation properties.",
    "tense": "Past",
    "person": "2nd Male Singular",
    "url": "https://www.pealim.com/dict/352-lehigamer/",
    "infinitive": "להיגמר",
    "infinitive_no_niqqud": "להיגמר"
  },
  {
    "verb": "נִגְמַרְתְּ",
    "niqqud_less": "נגמרת",
    "translation": "you f. sg. came to an end",
    "reading": "nigmart",
    "binyan": "NIF'AL",
    "root": "ג - מ - ר",
    "hint": "This root does not have any special conjugation properties.",
    "tense": "Past",
    "person": "2nd Female Singular",
    "url": "https://www.pealim.com/dict/352-lehigamer/",
    "infinitive": "להיגמר",
    "infinitive_no_niqqud": "להיגמר"
  },
  {
    "verb": "נִגְמַרְתֶּם",
    "niqqud_less": "נגמרתם",
    "translation": "you m. pl. came to an end",
    "reading": "nigmartem",
    "binyan": "NIF'AL",
    "root": "ג - מ - ר",
    "hint": "This root does not have any special conjugation properties.",
    "tense": "Past",
    "person": "2nd Male Plural",
    "url": "https://www.pealim.com/dict/352-lehigamer/",
    "infinitive": "להיגמר",
    "infinitive_no_niqqud": "להיגמר"
  },
  {
    "verb": "נִגְמַרְתֶּן",
    "niqqud_less": "נגמרתן",
    "translation": "you f. pl. came to an end",
    "reading": "nigmarten",
    "binyan": "NIF'AL",
    "root": "ג - מ - ר",
    "hint": "This root does not have any special conjugation properties.",
    "tense": "Past",
    "person": "2nd Female Plural",
    "url": "https://www.pealim.com/dict/352-lehigamer/",
    "infinitive": "להיגמר",
    "infinitive_no_niqqud": "להיגמר"
  },
  {
    "verb": "נִגְמַר",
    "niqqud_less": "נגמר",
    "translation": "he / it came to an end",
    "reading": "nigmar",
    "binyan": "NIF'AL",
    "root": "ג - מ - ר",
    "hint": "This root does not have any special conjugation properties.",
    "tense": "Past",
    "person": "3rd Male Singular",
    "url": "https://www.pealim.com/dict/352-lehigamer/",
    "infinitive": "להיגמר",
    "infinitive_no_niqqud": "להיגמר"
  },
  {
    "verb": "נִגְמְרָה",
    "niqqud_less": "נגמרה",
    "translation": "she / it came to an end",
    "reading": "nigmera",
    "binyan": "NIF'AL",
    "root": "ג - מ - ר",
    "hint": "This root does not have any special conjugation properties.",
    "tense": "Past",
    "person": "3rd Female Singular",
    "url": "https://www.pealim.com/dict/352-lehigamer/",
    "infinitive": "להיגמר",
    "infinitive_no_niqqud": "להיגמר"
  },
  {
    "verb": "נִגְמְרוּ",
    "niqqud_less": "נגמרו",
    "translation": "they came to an end",
    "reading": "nigmeru",
    "binyan": "NIF'AL",
    "root": "ג - מ - ר",
    "hint": "This root does not have any special conjugation properties.",
    "tense": "Past",
    "person": "3rd Plural",
    "url": "https://www.pealim.com/dict/352-lehigamer/",
    "infinitive": "להיגמר",
    "infinitive_no_niqqud": "להיגמר"
  },
  {
    "verb": "אֶגָּמֵר",
    "niqqud_less": "אגמר",
    "translation": "I will come to an end",
    "reading": "egamer",
    "binyan": "NIF'AL",
    "root": "ג - מ - ר",
    "hint": "This root does not have any special conjugation properties.",
    "tense": "Future",
    "person": "1st Singular",
    "url": "https://www.pealim.com/dict/352-lehigamer/",
    "infinitive": "להיגמר",
    "infinitive_no_niqqud": "להיגמר"
  },
  {
    "verb": "ניגמר",
    "niqqud_less": "ניגמר",
    "translation": "we will come to an end",
    "reading": "nigamer",
    "binyan": "NIF'AL",
    "root": "ג - מ - ר",
    "hint": "This root does not have any special conjugation properties.",
    "tense": "Future",
    "person": "1st Plural",
    "url": "https://www.pealim.com/dict/352-lehigamer/",
    "infinitive": "להיגמר",
    "infinitive_no_niqqud": "להיגמר"
  },
  {
    "verb": "תיגמר",
    "niqqud_less": "תיגמר",
    "translation": "you m. sg. will come to an end",
    "reading": "tigamer",
    "binyan": "NIF'AL",
    "root": "ג - מ - ר",
    "hint": "This root does not have any special conjugation properties.",
    "tense": "Future",
    "person": "2nd Male Singular",
    "url": "https://www.pealim.com/dict/352-lehigamer/",
    "infinitive": "להיגמר",
    "infinitive_no_niqqud": "להיגמר"
  },
  {
    "verb": "תיגמרי",
    "niqqud_less": "תיגמרי",
    "translation": "you f. sg. will come to an end",
    "reading": "tigamri",
    "binyan": "NIF'AL",
    "root": "ג - מ - ר",
    "hint": "This root does not have any special conjugation properties.",
    "tense": "Future",
    "person": "2nd Female Singular",
    "url": "https://www.pealim.com/dict/352-lehigamer/",
    "infinitive": "להיגמר",
    "infinitive_no_niqqud": "להיגמר"
  },
  {
    "verb": "תיגמרו",
    "niqqud_less": "תיגמרו",
    "translation": "you m. pl. will come to an end",
    "reading": "tigamru",
    "binyan": "NIF'AL",
    "root": "ג - מ - ר",
    "hint": "This root does not have any special conjugation properties.",
    "tense": "Future",
    "person": "2nd Male Plural",
    "url": "https://www.pealim.com/dict/352-lehigamer/",
    "infinitive": "להיגמר",
    "infinitive_no_niqqud": "להיגמר"
  },
  {
    "verb": "ייגמר",
    "niqqud_less": "ייגמר",
    "translation": "he / it will come to an end",
    "reading": "yigamer",
    "binyan": "NIF'AL",
    "root": "ג - מ - ר",
    "hint": "This root does not have any special conjugation properties.",
    "tense": "Future",
    "person": "3rd Male Singular",
    "url": "https://www.pealim.com/dict/352-lehigamer/",
    "infinitive": "להיגמר",
    "infinitive_no_niqqud": "להיגמר"
  },
  {
    "verb": "תיגמר",
    "niqqud_less": "תיגמר",
    "translation": "she / it will come to an end",
    "reading": "tigamer",
    "binyan": "NIF'AL",
    "root": "ג - מ - ר",
    "hint": "This root does not have any special conjugation properties.",
    "tense": "Future",
    "person": "3rd Female Singular",
    "url": "https://www.pealim.com/dict/352-lehigamer/",
    "infinitive": "להיגמר",
    "infinitive_no_niqqud": "להיגמר"
  },
  {
    "verb": "ייגמרו",
    "niqqud_less": "ייגמרו",
    "translation": "they m. will come to an end",
    "reading": "yigamru",
    "binyan": "NIF'AL",
    "root": "ג - מ - ר",
    "hint": "This root does not have any special conjugation properties.",
    "tense": "Future",
    "person": "3rd Male Plural",
    "url": "https://www.pealim.com/dict/352-lehigamer/",
    "infinitive": "להיגמר",
    "infinitive_no_niqqud": "להיגמר"
  },
  {
    "verb": "היגמר!‏",
    "niqqud_less": "היגמר!‏",
    "translation": "(to a man) come to an end!",
    "reading": "higamer!",
    "binyan": "NIF'AL",
    "root": "ג - מ - ר",
    "hint": "This root does not have any special conjugation properties.",
    "tense": "Imperative",
    "person": "2nd Male Singular",
    "url": "https://www.pealim.com/dict/352-lehigamer/",
    "infinitive": "להיגמר",
    "infinitive_no_niqqud": "להיגמר"
  },
  {
    "verb": "היגמרי!‏",
    "niqqud_less": "היגמרי!‏",
    "translation": "(to a woman) come to an end!",
    "reading": "higamri!",
    "binyan": "NIF'AL",
    "root": "ג - מ - ר",
    "hint": "This root does not have any special conjugation properties.",
    "tense": "Imperative",
    "person": "2nd Female Singular",
    "url": "https://www.pealim.com/dict/352-lehigamer/",
    "infinitive": "להיגמר",
    "infinitive_no_niqqud": "להיגמר"
  },
  {
    "verb": "היגמרו!‏",
    "niqqud_less": "היגמרו!‏",
    "translation": "(to men) come to an end!",
    "reading": "higamru!",
    "binyan": "NIF'AL",
    "root": "ג - מ - ר",
    "hint": "This root does not have any special conjugation properties.",
    "tense": "Imperative",
    "person": "2nd Male Plural",
    "url": "https://www.pealim.com/dict/352-lehigamer/",
    "infinitive": "להיגמר",
    "infinitive_no_niqqud": "להיגמר"
  },
  {
    "verb": "להיגמר",
    "niqqud_less": "להיגמר",
    "translation": "to come to an end",
    "reading": "lehigamer",
    "binyan": "NIF'AL",
    "root": "ג - מ - ר",
    "hint": "This root does not have any special conjugation properties.",
    "tense": "Infinitive",
    "person": "",
    "url": "https://www.pealim.com/dict/352-lehigamer/",
    "infinitive": "להיגמר",
    "infinitive_no_niqqud": "להיגמר"
  },
  {
    "verb": "מְדַבֵּר",
    "niqqud_less": "מדבר",
    "translation": "I / you m. sg. / he / it speak(s)",
    "reading": "medaber",
    "binyan": "PI'EL",
    "root": "ד - ב - ר",
    "hint": "This root does not have any special conjugation properties.",
    "tense": "Present",
    "person": "Male Singular",
    "url": "https://www.pealim.com/dict/2-ledaber/",
    "infinitive": "לְדַבֵּר",
    "infinitive_no_niqqud": "לדבר"
  },
  {
    "verb": "מְדַבֶּרֶת",
    "niqqud_less": "מדברת",
    "translation": "I / you f. sg. / she / it speak(s)",
    "reading": "medaberet",
    "binyan": "PI'EL",
    "root": "ד - ב - ר",
    "hint": "This root does not have any special conjugation properties.",
    "tense": "Present",
    "person": "Female Singular",
    "url": "https://www.pealim.com/dict/2-ledaber/",
    "infinitive": "לְדַבֵּר",
    "infinitive_no_niqqud": "לדבר"
  },
  {
    "verb": "מְדַבְּרִים",
    "niqqud_less": "מדברים",
    "translation": "we / you m. pl. / they m. speak",
    "reading": "medabrim",
    "binyan": "PI'EL",
    "root": "ד - ב - ר",
    "hint": "This root does not have any special conjugation properties.",
    "tense": "Present",
    "person": "Male Plural",
    "url": "https://www.pealim.com/dict/2-ledaber/",
    "infinitive": "לְדַבֵּר",
    "infinitive_no_niqqud": "לדבר"
  },
  {
    "verb": "מְדַבְּרוֹת",
    "niqqud_less": "מדברות",
    "translation": "we / you f. pl. / they f. speak",
    "reading": "medabrot",
    "binyan": "PI'EL",
    "root": "ד - ב - ר",
    "hint": "This root does not have any special conjugation properties.",
    "tense": "Present",
    "person": "Female Plural",
    "url": "https://www.pealim.com/dict/2-ledaber/",
    "infinitive": "לְדַבֵּר",
    "infinitive_no_niqqud": "לדבר"
  },
  {
    "verb": "דיברתי",
    "niqqud_less": "דיברתי",
    "translation": "I spoke",
    "reading": "dibarti",
    "binyan": "PI'EL",
    "root": "ד - ב - ר",
    "hint": "This root does not have any special conjugation properties.",
    "tense": "Past",
    "person": "1st Singular",
    "url": "https://www.pealim.com/dict/2-ledaber/",
    "infinitive": "לְדַבֵּר",
    "infinitive_no_niqqud": "לדבר"
  },
  {
    "verb": "דיברנו",
    "niqqud_less": "דיברנו",
    "translation": "we spoke",
    "reading": "dibarnu",
    "binyan": "PI'EL",
    "root": "ד - ב - ר",
    "hint": "This root does not have any special conjugation properties.",
    "tense": "Past",
    "person": "1st Plural",
    "url": "https://www.pealim.com/dict/2-ledaber/",
    "infinitive": "לְדַבֵּר",
    "infinitive_no_niqqud": "לדבר"
  },
  {
    "verb": "דיברת",
    "niqqud_less": "דיברת",
    "translation": "you m. sg. spoke",
    "reading": "dibarta",
    "binyan": "PI'EL",
    "root": "ד - ב - ר",
    "hint": "This root does not have any special conjugation properties.",
    "tense": "Past",
    "person": "2nd Male Singular",
    "url": "https://www.pealim.com/dict/2-ledaber/",
    "infinitive": "לְדַבֵּר",
    "infinitive_no_niqqud": "לדבר"
  },
  {
    "verb": "דיברת",
    "niqqud_less": "דיברת",
    "translation": "you f. sg. spoke",
    "reading": "dibart",
    "binyan": "PI'EL",
    "root": "ד - ב - ר",
    "hint": "This root does not have any special conjugation properties.",
    "tense": "Past",
    "person": "2nd Female Singular",
    "url": "https://www.pealim.com/dict/2-ledaber/",
    "infinitive": "לְדַבֵּר",
    "infinitive_no_niqqud": "לדבר"
  },
  {
    "verb": "דיברתם",
    "niqqud_less": "דיברתם",
    "translation": "you m. pl. spoke",
    "reading": "dibartem",
    "binyan": "PI'EL",
    "root": "ד - ב - ר",
    "hint": "This root does not have any special conjugation properties.",
    "tense": "Past",
    "person": "2nd Male Plural",
    "url": "https://www.pealim.com/dict/2-ledaber/",
    "infinitive": "לְדַבֵּר",
    "infinitive_no_niqqud": "לדבר"
  },
  {
    "verb": "דיברתן",
    "niqqud_less": "דיברתן",
    "translation": "you f. pl. spoke",
    "reading": "dibarten",
    "binyan": "PI'EL",
    "root": "ד - ב - ר",
    "hint": "This root does not have any special conjugation properties.",
    "tense": "Past",
    "person": "2nd Female Plural",
    "url": "https://www.pealim.com/dict/2-ledaber/",
    "infinitive": "לְדַבֵּר",
    "infinitive_no_niqqud": "לדבר"
  },
  {
    "verb": "דיבר",
    "niqqud_less": "דיבר",
    "translation": "he / it spoke",
    "reading": "diber",
    "binyan": "PI'EL",
    "root": "ד - ב - ר",
    "hint": "This root does not have any special conjugation properties.",
    "tense": "Past",
    "person": "3rd Male Singular",
    "url": "https://www.pealim.com/dict/2-ledaber/",
    "infinitive": "לְדַבֵּר",
    "infinitive_no_niqqud": "לדבר"
  },
  {
    "verb": "דיברה",
    "niqqud_less": "דיברה",
    "translation": "she / it spoke",
    "reading": "dibra",
    "binyan": "PI'EL",
    "root": "ד - ב - ר",
    "hint": "This root does not have any special conjugation properties.",
    "tense": "Past",
    "person": "3rd Female Singular",
    "url": "https://www.pealim.com/dict/2-ledaber/",
    "infinitive": "לְדַבֵּר",
    "infinitive_no_niqqud": "לדבר"
  },
  {
    "verb": "דיברו",
    "niqqud_less": "דיברו",
    "translation": "they spoke",
    "reading": "dibru",
    "binyan": "PI'EL",
    "root": "ד - ב - ר",
    "hint": "This root does not have any special conjugation properties.",
    "tense": "Past",
    "person": "3rd Plural",
    "url": "https://www.pealim.com/dict/2-ledaber/",
    "infinitive": "לְדַבֵּר",
    "infinitive_no_niqqud": "לדבר"
  },
  {
    "verb": "אֲדַבֵּר",
    "niqqud_less": "אדבר",
    "translation": "I will speak",
    "reading": "adaber",
    "binyan": "PI'EL",
    "root": "ד - ב - ר",
    "hint": "This root does not have any special conjugation properties.",
    "tense": "Future",
    "person": "1st Singular",
    "url": "https://www.pealim.com/dict/2-ledaber/",
    "infinitive": "לְדַבֵּר",
    "infinitive_no_niqqud": "לדבר"
  },
  {
    "verb": "נְדַבֵּר",
    "niqqud_less": "נדבר",
    "translation": "we will speak",
    "reading": "nedaber",
    "binyan": "PI'EL",
    "root": "ד - ב - ר",
    "hint": "This root does not have any special conjugation properties.",
    "tense": "Future",
    "person": "1st Plural",
    "url": "https://www.pealim.com/dict/2-ledaber/",
    "infinitive": "לְדַבֵּר",
    "infinitive_no_niqqud": "לדבר"
  },
  {
    "verb": "תְּדַבֵּר",
    "niqqud_less": "תדבר",
    "translation": "you m. sg. will speak",
    "reading": "tedaber",
    "binyan": "PI'EL",
    "root": "ד - ב - ר",
    "hint": "This root does not have any special conjugation properties.",
    "tense": "Future",
    "person": "2nd Male Singular",
    "url": "https://www.pealim.com/dict/2-ledaber/",
    "infinitive": "לְדַבֵּר",
    "infinitive_no_niqqud": "לדבר"
  },
  {
    "verb": "תְּדַבְּרִי",
    "niqqud_less": "תדברי",
    "translation": "you f. sg. will speak",
    "reading": "tedabri",
    "binyan": "PI'EL",
    "root": "ד - ב - ר",
    "hint": "This root does not have any special conjugation properties.",
    "tense": "Future",
    "person": "2nd Female Singular",
    "url": "https://www.pealim.com/dict/2-ledaber/",
    "infinitive": "לְדַבֵּר",
    "infinitive_no_niqqud": "לדבר"
  },
  {
    "verb": "תְּדַבְּרוּ",
    "niqqud_less": "תדברו",
    "translation": "you m. pl. will speak",
    "reading": "tedabru",
    "binyan": "PI'EL",
    "root": "ד - ב - ר",
    "hint": "This root does not have any special conjugation properties.",
    "tense": "Future",
    "person": "2nd Male Plural",
    "url": "https://www.pealim.com/dict/2-ledaber/",
    "infinitive": "לְדַבֵּר",
    "infinitive_no_niqqud": "לדבר"
  },
  {
    "verb": "יְדַבֵּר",
    "niqqud_less": "ידבר",
    "translation": "he / it will speak",
    "reading": "yedaber",
    "binyan": "PI'EL",
    "root": "ד - ב - ר",
    "hint": "This root does not have any special conjugation properties.",
    "tense": "Future",
    "person": "3rd Male Singular",
    "url": "https://www.pealim.com/dict/2-ledaber/",
    "infinitive": "לְדַבֵּר",
    "infinitive_no_niqqud": "לדבר"
  },
  {
    "verb": "תְּדַבֵּר",
    "niqqud_less": "תדבר",
    "translation": "she / it will speak",
    "reading": "tedaber",
    "binyan": "PI'EL",
    "root": "ד - ב - ר",
    "hint": "This root does not have any special conjugation properties.",
    "tense": "Future",
    "person": "3rd Female Singular",
    "url": "https://www.pealim.com/dict/2-ledaber/",
    "infinitive": "לְדַבֵּר",
    "infinitive_no_niqqud": "לדבר"
  },
  {
    "verb": "יְדַבְּרוּ",
    "niqqud_less": "ידברו",
    "translation": "they m. will speak",
    "reading": "yedabru",
    "binyan": "PI'EL",
    "root": "ד - ב - ר",
    "hint": "This root does not have any special conjugation properties.",
    "tense": "Future",
    "person": "3rd Male Plural",
    "url": "https://www.pealim.com/dict/2-ledaber/",
    "infinitive": "לְדַבֵּר",
    "infinitive_no_niqqud": "לדבר"
  },
  {
    "verb": "דַּבֵּר!‏",
    "niqqud_less": "דבר!‏",
    "translation": "(to a man) speak!",
    "reading": "daber!",
    "binyan": "PI'EL",
    "root": "ד - ב - ר",
    "hint": "This root does not have any special conjugation properties.",
    "tense": "Imperative",
    "person": "2nd Male Singular",
    "url": "https://www.pealim.com/dict/2-ledaber/",
    "infinitive": "לְדַבֵּר",
    "infinitive_no_niqqud": "לדבר"
  },
  {
    "verb": "דַּבְּרִי!‏",
    "niqqud_less": "דברי!‏",
    "translation": "(to a woman) speak!",
    "reading": "dabri!",
    "binyan": "PI'EL",
    "root": "ד - ב - ר",
    "hint": "This root does not have any special conjugation properties.",
    "tense": "Imperative",
    "person": "2nd Female Singular",
    "url": "https://www.pealim.com/dict/2-ledaber/",
    "infinitive": "לְדַבֵּר",
    "infinitive_no_niqqud": "לדבר"
  },
  {
    "verb": "דַּבְּרוּ!‏",
    "niqqud_less": "דברו!‏",
    "translation": "(to men) speak!",
    "reading": "dabru!",
    "binyan": "PI'EL",
    "root": "ד - ב - ר",
    "hint": "This root does not have any special conjugation properties.",
    "tense": "Imperative",
    "person": "2nd Male Plural",
    "url": "https://www.pealim.com/dict/2-ledaber/",
    "infinitive": "לְדַבֵּר",
    "infinitive_no_niqqud": "לדבר"
  },
  {
    "verb": "לְדַבֵּר",
    "niqqud_less": "לדבר",
    "translation": "to speak",
    "reading": "ledaber",
    "binyan": "PI'EL",
    "root": "ד - ב - ר",
    "hint": "This root does not have any special conjugation properties.",
    "tense": "Infinitive",
    "person": "",
    "url": "https://www.pealim.com/dict/2-ledaber/",
    "infinitive": "לְדַבֵּר",
    "infinitive_no_niqqud": "לדבר"
  },
  {
    "verb": "יוֹשֵׁב",
    "niqqud_less": "יושב",
    "translation": "I / you m. sg. / he / it sit(s)",
    "reading": "yoshev",
    "binyan": "PA'AL",
    "phenomenon": "1st",
    "root": "י - שׁ - ב",
    "hint": "The initial radical of this word disappears or turns into a vowel in inflected forms.",
    "tense": "Present",
    "person": "Male Singular",
    "url": "https://www.pealim.com/dict/9-lashevet/",
    "infinitive": "לָשֶׁבֶת",
    "infinitive_no_niqqud": "לשבת"
  },
  {
    "verb": "יוֹשֶׁבֶת",
    "niqqud_less": "יושבת",
    "translation": "I / you f. sg. / she / it sit(s)",
    "reading": "yoshevet",
    "binyan": "PA'AL",
    "phenomenon": "1st",
    "root": "י - שׁ - ב",
    "hint": "The initial radical of this word disappears or turns into a vowel in inflected forms.",
    "tense": "Present",
    "person": "Female Singular",
    "url": "https://www.pealim.com/dict/9-lashevet/",
    "infinitive": "לָשֶׁבֶת",
    "infinitive_no_niqqud": "לשבת"
  },
  {
    "verb": "יוֹשְׁבִים",
    "niqqud_less": "יושבים",
    "translation": "we / you m. pl. / they m. sit",
    "reading": "yoshvim",
    "binyan": "PA'AL",
    "phenomenon": "1st",
    "root": "י - שׁ - ב",
    "hint": "The initial radical of this word disappears or turns into a vowel in inflected forms.",
    "tense": "Present",
    "person": "Male Plural",
    "url": "https://www.pealim.com/dict/9-lashevet/",
    "infinitive": "לָשֶׁבֶת",
    "infinitive_no_niqqud": "לשבת"
  },
  {
    "verb": "יוֹשְׁבוֹת",
    "niqqud_less": "יושבות",
    "translation": "we / you f. pl. / they f. sit",
    "reading": "yoshvot",
    "binyan": "PA'AL",
    "phenomenon": "1st",
    "root": "י - שׁ - ב",
    "hint": "The initial radical of this word disappears or turns into a vowel in inflected forms.",
    "tense": "Present",
    "person": "Female Plural",
    "url": "https://www.pealim.com/dict/9-lashevet/",
    "infinitive": "לָשֶׁבֶת",
    "infinitive_no_niqqud": "לשבת"
  },
  {
    "verb": "יָשַׁבְתִּי",
    "niqqud_less": "ישבתי",
    "translation": "I sat",
    "reading": "yashavti",
    "binyan": "PA'AL",
    "phenomenon": "1st",
    "root": "י - שׁ - ב",
    "hint": "The initial radical of this word disappears or turns into a vowel in inflected forms.",
    "tense": "Past",
    "person": "1st Singular",
    "url": "https://www.pealim.com/dict/9-lashevet/",
    "infinitive": "לָשֶׁבֶת",
    "infinitive_no_niqqud": "לשבת"
  },
  {
    "verb": "יָשַׁבְנוּ",
    "niqqud_less": "ישבנו",
    "translation": "we sat",
    "reading": "yashavnu",
    "binyan": "PA'AL",
    "phenomenon": "1st",
    "root": "י - שׁ - ב",
    "hint": "The initial radical of this word disappears or turns into a vowel in inflected forms.",
    "tense": "Past",
    "person": "1st Plural",
    "url": "https://www.pealim.com/dict/9-lashevet/",
    "infinitive": "לָשֶׁבֶת",
    "infinitive_no_niqqud": "לשבת"
  },
  {
    "verb": "יָשַׁבְתָּ",
    "niqqud_less": "ישבת",
    "translation": "you m. sg. sat",
    "reading": "yashavta",
    "binyan": "PA'AL",
    "phenomenon": "1st",
    "root": "י - שׁ - ב",
    "hint": "The initial radical of this word disappears or turns into a vowel in inflected forms.",
    "tense": "Past",
    "person": "2nd Male Singular",
    "url": "https://www.pealim.com/dict/9-lashevet/",
    "infinitive": "לָשֶׁבֶת",
    "infinitive_no_niqqud": "לשבת"
  },
  {
    "verb": "יָשַׁבְתְּ",
    "niqqud_less": "ישבת",
    "translation": "you f. sg. sat",
    "reading": "yashavt",
    "binyan": "PA'AL",
    "phenomenon": "1st",
    "root": "י - שׁ - ב",
    "hint": "The initial radical of this word disappears or turns into a vowel in inflected forms.",
    "tense": "Past",
    "person": "2nd Female Singular",
    "url": "https://www.pealim.com/dict/9-lashevet/",
    "infinitive": "לָשֶׁבֶת",
    "infinitive_no_niqqud": "לשבת"
  },
  {
    "verb": "יְשַׁבְתֶּם",
    "niqqud_less": "ישבתם",
    "translation": "you m. pl. sat",
    "reading": "yeshavtem",
    "binyan": "PA'AL",
    "phenomenon": "1st",
    "root": "י - שׁ - ב",
    "hint": "The initial radical of this word disappears or turns into a vowel in inflected forms.",
    "tense": "Past",
    "person": "2nd Male Plural",
    "url": "https://www.pealim.com/dict/9-lashevet/",
    "infinitive": "לָשֶׁבֶת",
    "infinitive_no_niqqud": "לשבת"
  },
  {
    "verb": "יְשַׁבְתֶּן",
    "niqqud_less": "ישבתן",
    "translation": "you f. pl. sat",
    "reading": "yeshavten",
    "binyan": "PA'AL",
    "phenomenon": "1st",
    "root": "י - שׁ - ב",
    "hint": "The initial radical of this word disappears or turns into a vowel in inflected forms.",
    "tense": "Past",
    "person": "2nd Female Plural",
    "url": "https://www.pealim.com/dict/9-lashevet/",
    "infinitive": "לָשֶׁבֶת",
    "infinitive_no_niqqud": "לשבת"
  },
  {
    "verb": "יָשַׁב",
    "niqqud_less": "ישב",
    "translation": "he / it sat",
    "reading": "yashav",
    "binyan": "PA'AL",
    "phenomenon": "1st",
    "root": "י - שׁ - ב",
    "hint": "The initial radical of this word disappears or turns into a vowel in inflected forms.",
    "tense": "Past",
    "person": "3rd Male Singular",
    "url": "https://www.pealim.com/dict/9-lashevet/",
    "infinitive": "לָשֶׁבֶת",
    "infinitive_no_niqqud": "לשבת"
  },
  {
    "verb": "יָשְׁבָה",
    "niqqud_less": "ישבה",
    "translation": "she / it sat",
    "reading": "yashva",
    "binyan": "PA'AL",
    "phenomenon": "1st",
    "root": "י - שׁ - ב",
    "hint": "The initial radical of this word disappears or turns into a vowel in inflected forms.",
    "tense": "Past",
    "person": "3rd Female Singular",
    "url": "https://www.pealim.com/dict/9-lashevet/",
    "infinitive": "לָשֶׁבֶת",
    "infinitive_no_niqqud": "לשבת"
  },
  {
    "verb": "יָשְׁבוּ",
    "niqqud_less": "ישבו",
    "translation": "they sat",
    "reading": "yashvu",
    "binyan": "PA'AL",
    "phenomenon": "1st",
    "root": "י - שׁ - ב",
    "hint": "The initial radical of this word disappears or turns into a vowel in inflected forms.",
    "tense": "Past",
    "person": "3rd Plural",
    "url": "https://www.pealim.com/dict/9-lashevet/",
    "infinitive": "לָשֶׁבֶת",
    "infinitive_no_niqqud": "לשבת"
  },
  {
    "verb": "אֵשֵׁב",
    "niqqud_less": "אשב",
    "translation": "I will sit",
    "reading": "eshev",
    "binyan": "PA'AL",
    "phenomenon": "1st",
    "root": "י - שׁ - ב",
    "hint": "The initial radical of this word disappears or turns into a vowel in inflected forms.",
    "tense": "Future",
    "person": "1st Singular",
    "url": "https://www.pealim.com/dict/9-lashevet/",
    "infinitive": "לָשֶׁבֶת",
    "infinitive_no_niqqud": "לשבת"
  },
  {
    "verb": "נֵשֵׁב",
    "niqqud_less": "נשב",
    "translation": "we will sit",
    "reading": "neshev",
    "binyan": "PA'AL",
    "phenomenon": "1st",
    "root": "י - שׁ - ב",
    "hint": "The initial radical of this word disappears or turns into a vowel in inflected forms.",
    "tense": "Future",
    "person": "1st Plural",
    "url": "https://www.pealim.com/dict/9-lashevet/",
    "infinitive": "לָשֶׁבֶת",
    "infinitive_no_niqqud": "לשבת"
  },
  {
    "verb": "תֵּשֵׁב",
    "niqqud_less": "תשב",
    "translation": "you m. sg. will sit",
    "reading": "teshev",
    "binyan": "PA'AL",
    "phenomenon": "1st",
    "root": "י - שׁ - ב",
    "hint": "The initial radical of this word disappears or turns into a vowel in inflected forms.",
    "tense": "Future",
    "person": "2nd Male Singular",
    "url": "https://www.pealim.com/dict/9-lashevet/",
    "infinitive": "לָשֶׁבֶת",
    "infinitive_no_niqqud": "לשבת"
  },
  {
    "verb": "תֵּשְׁבִי",
    "niqqud_less": "תשבי",
    "translation": "you f. sg. will sit",
    "reading": "teshvi",
    "binyan": "PA'AL",
    "phenomenon": "1st",
    "root": "י - שׁ - ב",
    "hint": "The initial radical of this word disappears or turns into a vowel in inflected forms.",
    "tense": "Future",
    "person": "2nd Female Singular",
    "url": "https://www.pealim.com/dict/9-lashevet/",
    "infinitive": "לָשֶׁבֶת",
    "infinitive_no_niqqud": "לשבת"
  },
  {
    "verb": "תֵּשְׁבוּ",
    "niqqud_less": "תשבו",
    "translation": "you m. pl. will sit",
    "reading": "teshvu",
    "binyan": "PA'AL",
    "phenomenon": "1st",
    "root": "י - שׁ - ב",
    "hint": "The initial radical of this word disappears or turns into a vowel in inflected forms.",
    "tense": "Future",
    "person": "2nd Male Plural",
    "url": "https://www.pealim.com/dict/9-lashevet/",
    "infinitive": "לָשֶׁבֶת",
    "infinitive_no_niqqud": "לשבת"
  },
  {
    "verb": "יֵשֵׁב",
    "niqqud_less": "ישב",
    "translation": "he / it will sit",
    "reading": "yeshev",
    "binyan": "PA'AL",
    "phenomenon": "1st",
    "root": "י - שׁ - ב",
    "hint": "The initial radical of this word disappears or turns into a vowel in inflected forms.",
    "tense": "Future",
    "person": "3rd Male Singular",
    "url": "https://www.pealim.com/dict/9-lashevet/",
    "infinitive": "לָשֶׁבֶת",
    "infinitive_no_niqqud": "לשבת"
  },
  {
    "verb": "תֵּשֵׁב",
    "niqqud_less": "תשב",
    "translation": "she / it will sit",
    "reading": "teshev",
    "binyan": "PA'AL",
    "phenomenon": "1st",
    "root": "י - שׁ - ב",
    "hint": "The initial radical of this word disappears or turns into a vowel in inflected forms.",
    "tense": "Future",
    "person": "3rd Female Singular",
    "url": "https://www.pealim.com/dict/9-lashevet/",
    "infinitive": "לָשֶׁבֶת",
    "infinitive_no_niqqud": "לשבת"
  },
  {
    "verb": "יֵשְׁבוּ",
    "niqqud_less": "ישבו",
    "translation": "they m. will sit",
    "reading": "yeshvu",
    "binyan": "PA'AL",
    "phenomenon": "1st",
    "root": "י - שׁ - ב",
    "hint": "The initial radical of this word disappears or turns into a vowel in inflected forms.",
    "tense": "Future",
    "person": "3rd Male Plural",
    "url": "https://www.pealim.com/dict/9-lashevet/",
    "infinitive": "לָשֶׁבֶת",
    "infinitive_no_niqqud": "לשבת"
  },
  {
    "verb": "שֵׁב!‏",
    "niqqud_less": "שב!‏",
    "translation": "(to a man) sit!",
    "reading": "shev!",
    "binyan": "PA'AL",
    "root": "י - שׁ - ב",
    "hint": "The initial radical of this word disappears or turns into a vowel in inflected forms.",
    "tense": "Imperative",
    "person": "2nd Male Singular",
    "url": "https://www.pealim.com/dict/9-lashevet/",
    "infinitive": "לָשֶׁבֶת",
    "infinitive_no_niqqud": "לשבת"
  },
  {
    "verb": "שְׁבִי!‏",
    "niqqud_less": "שבי!‏",
    "translation": "(to a woman) sit!",
    "reading": "shvi!",
    "binyan": "PA'AL",
    "root": "י - שׁ - ב",
    "hint": "The initial radical of this word disappears or turns into a vowel in inflected forms.",
    "tense": "Imperative",
    "person": "2nd Female Singular",
    "url": "https://www.pealim.com/dict/9-lashevet/",
    "infinitive": "לָשֶׁבֶת",
    "infinitive_no_niqqud": "לשבת"
  },
  {
    "verb": "שְׁבוּ!‏",
    "niqqud_less": "שבו!‏",
    "translation": "(to men) sit!",
    "reading": "shvu!",
    "binyan": "PA'AL",
    "root": "י - שׁ - ב",
    "hint": "The initial radical of this word disappears or turns into a vowel in inflected forms.",
    "tense": "Imperative",
    "person": "2nd Male Plural",
    "url": "https://www.pealim.com/dict/9-lashevet/",
    "infinitive": "לָשֶׁבֶת",
    "infinitive_no_niqqud": "לשבת"
  },
  {
    "verb": "לָשֶׁבֶת",
    "niqqud_less": "לשבת",
    "translation": "to sit",
    "reading": "lashevet",
    "binyan": "PA'AL",
    "phenomenon": "1st",
    "root": "י - שׁ - ב",
    "hint": "The initial radical of this word disappears or turns into a vowel in inflected forms.",
    "tense": "Infinitive",
    "person": "",
    "url": "https://www.pealim.com/dict/9-lashevet/",
    "infinitive": "לָשֶׁבֶת",
    "infinitive_no_niqqud": "לשבת"
  },
  {
    "verb": "מִתְלַבֵּשׁ",
    "niqqud_less": "מתלבש",
    "translation": "I / you m. sg. / he / it dress(es) himself",
    "reading": "mitlabesh",
    "binyan": "HITPA'EL",
    "root": "ל - ב - שׁ",
    "hint": "This root does not have any special conjugation properties.",
    "tense": "Present",
    "person": "Male Singular",
    "url": "https://www.pealim.com/dict/974-lehitlabesh/",
    "infinitive": "לְהִתְלַבֵּשׁ",
    "infinitive_no_niqqud": "להתלבש"
  },
  {
    "verb": "מִתְלַבֶּשֶׁת",
    "niqqud_less": "מתלבשת",
    "translation": "I / you f. sg. / she / it dress(es) herself",
    "reading": "mitlabeshet",
    "binyan": "HITPA'EL",
    "root": "ל - ב - שׁ",
    "hint": "This root does not have any special conjugation properties.",
    "tense": "Present",
    "person": "Female Singular",
    "url": "https://www.pealim.com/dict/974-lehitlabesh/",
    "infinitive": "לְהִתְלַבֵּשׁ",
    "infinitive_no_niqqud": "להתלבש"
  },
  {
    "verb": "מִתְלַבְּשִׁים",
    "niqqud_less": "מתלבשים",
    "translation": "we / you m. pl. / they m. dress themselves",
    "reading": "mitlabshim",
    "binyan": "HITPA'EL",
    "root": "ל - ב - שׁ",
    "hint": "This root does not have any special conjugation properties.",
    "tense": "Present",
    "person": "Male Plural",
    "url": "https://www.pealim.com/dict/974-lehitlabesh/",
    "infinitive": "לְהִתְלַבֵּשׁ",
    "infinitive_no_niqqud": "להתלבש"
  },
  {
    "verb": "מִתְלַבְּשׁוֹת",
    "niqqud_less": "מתלבשות",
    "translation": "we / you f. pl. / they f. dress themselves",
    "reading": "mitlabshot",
    "binyan": "HITPA'EL",
    "root": "ל - ב - שׁ",
    "hint": "This root does not have any special conjugation properties.",
    "tense": "Present",
    "person": "Female Plural",
    "url": "https://www.pealim.com/dict/974-lehitlabesh/",
    "infinitive": "לְהִתְלַבֵּשׁ",
    "infinitive_no_niqqud": "להתלבש"
  },
  {
    "verb": "הִתְלַבַּשְׁתִּי",
    "niqqud_less": "התלבשתי",
    "translation": "I dressed myself",
    "reading": "hitlabashti",
    "binyan": "HITPA'EL",
    "root": "ל - ב - שׁ",
    "hint": "This root does not have any special conjugation properties.",
    "tense": "Past",
    "person": "1st Singular",
    "url": "https://www.pealim.com/dict/974-lehitlabesh/",
    "infinitive": "לְהִתְלַבֵּשׁ",
    "infinitive_no_niqqud": "להתלבש"
  },
  {
    "verb": "הִתְלַבַּשְׁנוּ",
    "niqqud_less": "התלבשנו",
    "translation": "we dressed ourselves",
    "reading": "hitlabashnu",
    "binyan": "HITPA'EL",
    "root": "ל - ב - שׁ",
    "hint": "This root does not have any special conjugation properties.",
    "tense": "Past",
    "person": "1st Plural",
    "url": "https://www.pealim.com/dict/974-lehitlabesh/",
    "infinitive": "לְהִתְלַבֵּשׁ",
    "infinitive_no_niqqud": "להתלבש"
  },
  {
    "verb": "הִתְלַבַּשְׁתָּ",
    "niqqud_less": "התלבשת",
    "translation": "you m. sg. dressed yourself",
    "reading": "hitlabashta",
    "binyan": "HITPA'EL",
    "root": "ל - ב - שׁ",
    "hint": "This root does not have any special conjugation properties.",
    "tense": "Past",
    "person": "2nd Male Singular",
    "url": "https://www.pealim.com/dict/974-lehitlabesh/",
    "infinitive": "לְהִתְלַבֵּשׁ",
    "infinitive_no_niqqud": "להתלבש"
  },
  {
    "verb": "הִתְלַבַּשְׁתְּ",
    "niqqud_less": "התלבשת",
    "translation": "you f. sg. dressed yourself",
    "reading": "hitlabasht",
    "binyan": "HITPA'EL",
    "root": "ל - ב - שׁ",
    "hint": "This root does not have any special conjugation properties.",
    "tense": "Past",
    "person": "2nd Female Singular",
    "url": "https://www.pealim.com/dict/974-lehitlabesh/",
    "infinitive": "לְהִתְלַבֵּשׁ",
    "infinitive_no_niqqud": "להתלבש"
  },
  {
    "verb": "הִתְלַבַּשְׁתֶּם",
    "niqqud_less": "התלבשתם",
    "translation": "you m. pl. dressed yourselves",
    "reading": "hitlabashtem",
    "binyan": "HITPA'EL",
    "root": "ל - ב - שׁ",
    "hint": "This root does not have any special conjugation properties.",
    "tense": "Past",
    "person": "2nd Male Plural",
    "url": "https://www.pealim.com/dict/974-lehitlabesh/",
    "infinitive": "לְהִתְלַבֵּשׁ",
    "infinitive_no_niqqud": "להתלבש"
  },
  {
    "verb": "הִתְלַבַּשְׁתֶּן",
    "niqqud_less": "התלבשתן",
    "translation": "you f. pl. dressed yourselves",
    "reading": "hitlabashten",
    "binyan": "HITPA'EL",
    "root": "ל - ב - שׁ",
    "hint": "This root does not have any special conjugation properties.",
    "tense": "Past",
    "person": "2nd Female Plural",
    "url": "https://www.pealim.com/dict/974-lehitlabesh/",
    "infinitive": "לְהִתְלַבֵּשׁ",
    "infinitive_no_niqqud": "להתלבש"
  },
  {
    "verb": "הִתְלַבֵּשׁ",
    "niqqud_less": "התלבש",
    "translation": "he / it dressed himself",
    "reading": "hitlabesh",
    "binyan": "HITPA'EL",
    "root": "ל - ב - שׁ",
    "hint": "This root does not have any special conjugation properties.",
    "tense": "Past",
    "person": "3rd Male Singular",
    "url": "https://www.pealim.com/dict/974-lehitlabesh/",
    "infinitive": "לְהִתְלַבֵּשׁ",
    "infinitive_no_niqqud": "להתלבש"
  },
  {
    "verb": "הִתְלַבְּשָׁה",
    "niqqud_less": "התלבשה",
    "translation": "she / it dressed herself",
    "reading": "hitlabsha",
    "binyan": "HITPA'EL",
    "root": "ל - ב - שׁ",
    "hint": "This root does not have any special conjugation properties.",
    "tense": "Past",
    "person": "3rd Female Singular",
    "url": "https://www.pealim.com/dict/974-lehitlabesh/",
    "infinitive": "לְהִתְלַבֵּשׁ",
    "infinitive_no_niqqud": "להתלבש"
  },
  {
    "verb": "הִתְלַבְּשׁוּ",
    "niqqud_less": "התלבשו",
    "translation": "they dressed themselves",
    "reading": "hitlabshu",
    "binyan": "HITPA'EL",
    "root": "ל - ב - שׁ",
    "hint": "This root does not have any special conjugation properties.",
    "tense": "Past",
    "person": "3rd Plural",
    "url": "https://www.pealim.com/dict/974-lehitlabesh/",
    "infinitive": "לְהִתְלַבֵּשׁ",
    "infinitive_no_niqqud": "להתלבש"
  },
  {
    "verb": "אֶתְלַבֵּשׁ",
    "niqqud_less": "אתלבש",
    "translation": "I will dress myself",
    "reading": "etlabesh",
    "binyan": "HITPA'EL",
    "root": "ל - ב - שׁ",
    "hint": "This root does not have any special conjugation properties.",
    "tense": "Future",
    "person": "1st Singular",
    "url": "https://www.pealim.com/dict/974-lehitlabesh/",
    "infinitive": "לְהִתְלַבֵּשׁ",
    "infinitive_no_niqqud": "להתלבש"
  },
  {
    "verb": "נִתְלַבֵּשׁ",
    "niqqud_less": "נתלבש",
    "translation": "we will dress ourselves",
    "reading": "nitlabesh",
    "binyan": "HITPA'EL",
    "root": "ל - ב - שׁ",
    "hint": "This root does not have any special conjugation properties.",
    "tense": "Future",
    "person": "1st Plural",
    "url": "https://www.pealim.com/dict/974-lehitlabesh/",
    "infinitive": "לְהִתְלַבֵּשׁ",
    "infinitive_no_niqqud": "להתלבש"
  },
  {
    "verb": "תִּתְלַבֵּשׁ",
    "niqqud_less": "תתלבש",
    "translation": "you m. sg. will dress yourself",
    "reading": "titlabesh",
    "binyan": "HITPA'EL",
    "root": "ל - ב - שׁ",
    "hint": "This root does not have any special conjugation properties.",
    "tense": "Future",
    "person": "2nd Male Singular",
    "url": "https://www.pealim.com/dict/974-lehitlabesh/",
    "infinitive": "לְהִתְלַבֵּשׁ",
    "infinitive_no_niqqud": "להתלבש"
  },
  {
    "verb": "תִּתְלַבְּשִׁי",
    "niqqud_less": "תתלבשי",
    "translation": "you f. sg. will dress yourself",
    "reading": "titlabshi",
    "binyan": "HITPA'EL",
    "root": "ל - ב - שׁ",
    "hint": "This root does not have any special conjugation properties.",
    "tense": "Future",
    "person": "2nd Female Singular",
    "url": "https://www.pealim.com/dict/974-lehitlabesh/",
    "infinitive": "לְהִתְלַבֵּשׁ",
    "infinitive_no_niqqud": "להתלבש"
  },
  {
    "verb": "תִּתְלַבְּשׁוּ",
    "niqqud_less": "תתלבשו",
    "translation": "you m. pl. will dress yourselves",
    "reading": "titlabshu",
    "binyan": "HITPA'EL",
    "root": "ל - ב - שׁ",
    "hint": "This root does not have any special conjugation properties.",
    "tense": "Future",
    "person": "2nd Male Plural",
    "url": "https://www.pealim.com/dict/974-lehitlabesh/",
    "infinitive": "לְהִתְלַבֵּשׁ",
    "infinitive_no_niqqud": "להתלבש"
  },
  {
    "verb": "יִתְלַבֵּשׁ",
    "niqqud_less": "יתלבש",
    "translation": "he / it will dress himself",
    "reading": "yitlabesh",
    "binyan": "HITPA'EL",
    "root": "ל - ב - שׁ",
    "hint": "This root does not have any special conjugation properties.",
    "tense": "Future",
    "person": "3rd Male Singular",
    "url": "https://www.pealim.com/dict/974-lehitlabesh/",
    "infinitive": "לְהִתְלַבֵּשׁ",
    "infinitive_no_niqqud": "להתלבש"
  },
  {
    "verb": "תִּתְלַבֵּשׁ",
    "niqqud_less": "תתלבש",
    "translation": "she / it will dress herself",
    "reading": "titlabesh",
    "binyan": "HITPA'EL",
    "root": "ל - ב - שׁ",
    "hint": "This root does not have any special conjugation properties.",
    "tense": "Future",
    "person": "3rd Female Singular",
    "url": "https://www.pealim.com/dict/974-lehitlabesh/",
    "infinitive": "לְהִתְלַבֵּשׁ",
    "infinitive_no_niqqud": "להתלבש"
  },
  {
    "verb": "יִתְלַבְּשׁוּ",
    "niqqud_less": "יתלבשו",
    "translation": "they m. will dress themselves",
    "reading": "yitlabshu",
    "binyan": "HITPA'EL",
    "root": "ל - ב - שׁ",
    "hint": "This root does not have any special conjugation properties.",
    "tense": "Future",
    "person": "3rd Male Plural",
    "url": "https://www.pealim.com/dict/974-lehitlabesh/",
    "infinitive": "לְהִתְלַבֵּשׁ",
    "infinitive_no_niqqud": "להתלבש"
  },
  {
    "verb": "הִתְלַבֵּשׁ!‏",
    "niqqud_less": "התלבש!‏",
    "translation": "(to a man) dress yourself!",
    "reading": "hitlabesh!",
    "binyan": "HITPA'EL",
    "root": "ל - ב - שׁ",
    "hint": "This root does not have any special conjugation properties.",
    "tense": "Imperative",
    "person": "2nd Male Singular",
    "url": "https://www.pealim.com/dict/974-lehitlabesh/",
    "infinitive": "לְהִתְלַבֵּשׁ",
    "infinitive_no_niqqud": "להתלבש"
  },
  {
    "verb": "הִתְלַבְּשִׁי!‏",
    "niqqud_less": "התלבשי!‏",
    "translation": "(to a woman) dress yourself!",
    "reading": "hitlabshi!",
    "binyan": "HITPA'EL",
    "root": "ל - ב - שׁ",
    "hint": "This root does not have any special conjugation properties.",
    "tense": "Imperative",
    "person": "2nd Female Singular",
    "url": "https://www.pealim.com/dict/974-lehitlabesh/",
    "infinitive": "לְהִתְלַבֵּשׁ",
    "infinitive_no_niqqud": "להתלבש"
  },
  {
    "verb": "הִתְלַבְּשׁוּ!‏",
    "niqqud_less": "התלבשו!‏",
    "translation": "(to men) dress yourselves!",
    "reading": "hitlabshu!",
    "binyan": "HITPA'EL",
    "root": "ל - ב - שׁ",
    "hint": "This root does not have any special conjugation properties.",
    "tense": "Imperative",
    "person": "2nd Male Plural",
    "url": "https://www.pealim.com/dict/974-lehitlabesh/",
    "infinitive": "לְהִתְלַבֵּשׁ",
    "infinitive_no_niqqud": "להתלבש"
  },
  {
    "verb": "לְהִתְלַבֵּשׁ",
    "niqqud_less": "להתלבש",
    "translation": "to dress one's",
    "reading": "lehitlabesh",
    "binyan": "HITPA'EL",
    "root": "ל - ב - שׁ",
    "hint": "This root does not have any special conjugation properties.",
    "tense": "Infinitive",
    "person": "",
    "url": "https://www.pealim.com/dict/974-lehitlabesh/",
    "infinitive": "לְהִתְלַבֵּשׁ",
    "infinitive_no_niqqud": "להתלבש"
  },
  {
    "verb": "סוֹגֵר",
    "niqqud_less": "סוגר",
    "translation": "I / you m. sg. / he / it close(s)",
    "reading": "soger",
    "binyan": "PA'AL",
    "root": "ס - ג - ר",
    "hint": "This root does not have any special conjugation properties.",
    "tense": "Present",
    "person": "Male Singular",
    "url": "https://www.pealim.com/dict/1314-lisgor/",
    "infinitive": "לסגור",
    "infinitive_no_niqqud": "לסגור"
  },
  {
    "verb": "סוֹגֶרֶת",
    "niqqud_less": "סוגרת",
    "translation": "I / you f. sg. / she / it close(s)",
    "reading": "sogeret",
    "binyan": "PA'AL",
    "root": "ס - ג - ר",
    "hint": "This root does not have any special conjugation properties.",
    "tense": "Present",
    "person": "Female Singular",
    "url": "https://www.pealim.com/dict/1314-lisgor/",
    "infinitive": "לסגור",
    "infinitive_no_niqqud": "לסגור"
  },
  {
    "verb": "סוֹגְרִים",
    "niqqud_less": "סוגרים",
    "translation": "we / you m. pl. / they m. close",
    "reading": "sogrim",
    "binyan": "PA'AL",
    "root": "ס - ג - ר",
    "hint": "This root does not have any special conjugation properties.",
    "tense": "Present",
    "person": "Male Plural",
    "url": "https://www.pealim.com/dict/1314-lisgor/",
    "infinitive": "לסגור",
    "infinitive_no_niqqud": "לסגור"
  },
  {
    "verb": "סוֹגְרוֹת",
    "niqqud_less": "סוגרות",
    "translation": "we / you f. pl. / they f. close",
    "reading": "sogrot",
    "binyan": "PA'AL",
    "root": "ס - ג - ר",
    "hint": "This root does not have any special conjugation properties.",
    "tense": "Present",
    "person": "Female Plural",
    "url": "https://www.pealim.com/dict/1314-lisgor/",
    "infinitive": "לסגור",
    "infinitive_no_niqqud": "לסגור"
  },
  {
    "verb": "סָגַרְתִּי",
    "niqqud_less": "סגרתי",
    "translation": "I closed",
    "reading": "sagarti",
    "binyan": "PA'AL",
    "root": "ס - ג - ר",
    "hint": "This root does not have any special conjugation properties.",
    "tense": "Past",
    "person": "1st Singular",
    "url": "https://www.pealim.com/dict/1314-lisgor/",
    "infinitive": "לסגור",
    "infinitive_no_niqqud": "לסגור"
  },
  {
    "verb": "סָגַרְנוּ",
    "niqqud_less": "סגרנו",
    "translation": "we closed",
    "reading": "sagarnu",
    "binyan": "PA'AL",
    "root": "ס - ג - ר",
    "hint": "This root does not have any special conjugation properties.",
    "tense": "Past",
    "person": "1st Plural",
    "url": "https://www.pealim.com/dict/1314-lisgor/",
    "infinitive": "לסגור",
    "infinitive_no_niqqud": "לסגור"
  },
  {
    "verb": "סָגַרְתָּ",
    "niqqud_less": "סגרת",
    "translation": "you m. sg. closed",
    "reading": "sagarta",
    "binyan": "PA'AL",
    "root": "ס - ג - ר",
    "hint": "This root does not have any special conjugation properties.",
    "tense": "Past",
    "person": "2nd Male Singular",
    "url": "https://www.pealim.com/dict/1314-lisgor/",
    "infinitive": "לסגור",
    "infinitive_no_niqqud": "לסגור"
  },
  {
    "verb": "סָגַרְתְּ",
    "niqqud_less": "סגרת",
    "translation": "you f. sg. closed",
    "reading": "sagart",
    "binyan": "PA'AL",
    "root": "ס - ג - ר",
    "hint": "This root does not have any special conjugation properties.",
    "tense": "Past",
    "person": "2nd Female Singular",
    "url": "https://www.pealim.com/dict/1314-lisgor/",
    "infinitive": "לסגור",
    "infinitive_no_niqqud": "לסגור"
  },
  {
    "verb": "סְגַרְתֶּם",
    "niqqud_less": "סגרתם",
    "translation": "you m. pl. closed",
    "reading": "sgartem",
    "binyan": "PA'AL",
    "root": "ס - ג - ר",
    "hint": "This root does not have any special conjugation properties.",
    "tense": "Past",
    "person": "2nd Male Plural",
    "url": "https://www.pealim.com/dict/1314-lisgor/",
    "infinitive": "לסגור",
    "infinitive_no_niqqud": "לסגור"
  },
  {
    "verb": "סְגַרְתֶּן",
    "niqqud_less": "סגרתן",
    "translation": "you f. pl. closed",
    "reading": "sgarten",
    "binyan": "PA'AL",
    "root": "ס - ג - ר",
    "hint": "This root does not have any special conjugation properties.",
    "tense": "Past",
    "person": "2nd Female Plural",
    "url": "https://www.pealim.com/dict/1314-lisgor/",
    "infinitive": "לסגור",
    "infinitive_no_niqqud": "לסגור"
  },
  {
    "verb": "סָגַר",
    "niqqud_less": "סגר",
    "translation": "he / it closed",
    "reading": "sagar",
    "binyan": "PA'AL",
    "root": "ס - ג - ר",
    "hint": "This root does not have any special conjugation properties.",
    "tense": "Past",
    "person": "3rd Male Singular",
    "url": "https://www.pealim.com/dict/1314-lisgor/",
    "infinitive": "לסגור",
    "infinitive_no_niqqud": "לסגור"
  },
  {
    "verb": "סָגְרָה",
    "niqqud_less": "סגרה",
    "translation": "she / it closed",
    "reading": "sagra",
    "binyan": "PA'AL",
    "root": "ס - ג - ר",
    "hint": "This root does not have any special conjugation properties.",
    "tense": "Past",
    "person": "3rd Female Singular",
    "url": "https://www.pealim.com/dict/1314-lisgor/",
    "infinitive": "לסגור",
    "infinitive_no_niqqud": "לסגור"
  },
  {
    "verb": "סָגְרוּ",
    "niqqud_less": "סגרו",
    "translation": "they closed",
    "reading": "sagru",
    "binyan": "PA'AL",
    "root": "ס - ג - ר",
    "hint": "This root does not have any special conjugation properties.",
    "tense": "Past",
    "person": "3rd Plural",
    "url": "https://www.pealim.com/dict/1314-lisgor/",
    "infinitive": "לסגור",
    "infinitive_no_niqqud": "לסגור"
  },
  {
    "verb": "אסגור",
    "niqqud_less": "אסגור",
    "translation": "I will close",
    "reading": "esgor",
    "binyan": "PA'AL",
    "root": "ס - ג - ר",
    "hint": "This root does not have any special conjugation properties.",
    "tense": "Future",
    "person": "1st Singular",
    "url": "https://www.pealim.com/dict/1314-lisgor/",
    "infinitive": "לסגור",
    "infinitive_no_niqqud": "לסגור"
  },
  {
    "verb": "נסגור",
    "niqqud_less": "נסגור",
    "translation": "we will close",
    "reading": "nisgor",
    "binyan": "PA'AL",
    "root": "ס - ג - ר",
    "hint": "This root does not have any special conjugation properties.",
    "tense": "Future",
    "person": "1st Plural",
    "url": "https://www.pealim.com/dict/1314-lisgor/",
    "infinitive": "לסגור",
    "infinitive_no_niqqud": "לסגור"
  },
  {
    "verb": "תסגור",
    "niqqud_less": "תסגור",
    "translation": "you m. sg. will close",
    "reading": "tisgor",
    "binyan": "PA'AL",
    "root": "ס - ג - ר",
    "hint": "This root does not have any special conjugation properties.",
    "tense": "Future",
    "person": "2nd Male Singular",
    "url": "https://www.pealim.com/dict/1314-lisgor/",
    "infinitive": "לסגור",
    "infinitive_no_niqqud": "לסגור"
  },
  {
    "verb": "תִּסְגְּרִי",
    "niqqud_less": "תסגרי",
    "translation": "you f. sg. will close",
    "reading": "tisgeri",
    "binyan": "PA'AL",
    "root": "ס - ג - ר",
    "hint": "This root does not have any special conjugation properties.",
    "tense": "Future",
    "person": "2nd Female Singular",
    "url": "https://www.pealim.com/dict/1314-lisgor/",
    "infinitive": "לסגור",
    "infinitive_no_niqqud": "לסגור"
  },
  {
    "verb": "תִּסְגְּרוּ",
    "niqqud_less": "תסגרו",
    "translation": "you m. pl. will close",
    "reading": "tisgeru",
    "binyan": "PA'AL",
    "root": "ס - ג - ר",
    "hint": "This root does not have any special conjugation properties.",
    "tense": "Future",
    "person": "2nd Male Plural",
    "url": "https://www.pealim.com/dict/1314-lisgor/",
    "infinitive": "לסגור",
    "infinitive_no_niqqud": "לסגור"
  },
  {
    "verb": "יסגור",
    "niqqud_less": "יסגור",
    "translation": "he / it will close",
    "reading": "yisgor",
    "binyan": "PA'AL",
    "root": "ס - ג - ר",
    "hint": "This root does not have any special conjugation properties.",
    "tense": "Future",
    "person": "3rd Male Singular",
    "url": "https://www.pealim.com/dict/1314-lisgor/",
    "infinitive": "לסגור",
    "infinitive_no_niqqud": "לסגור"
  },
  {
    "verb": "תסגור",
    "niqqud_less": "תסגור",
    "translation": "she / it will close",
    "reading": "tisgor",
    "binyan": "PA'AL",
    "root": "ס - ג - ר",
    "hint": "This root does not have any special conjugation properties.",
    "tense": "Future",
    "person": "3rd Female Singular",
    "url": "https://www.pealim.com/dict/1314-lisgor/",
    "infinitive": "לסגור",
    "infinitive_no_niqqud": "לסגור"
  },
  {
    "verb": "יִסְגְּרוּ",
    "niqqud_less": "יסגרו",
    "translation": "they m. will close",
    "reading": "yisgeru",
    "binyan": "PA'AL",
    "root": "ס - ג - ר",
    "hint": "This root does not have any special conjugation properties.",
    "tense": "Future",
    "person": "3rd Male Plural",
    "url": "https://www.pealim.com/dict/1314-lisgor/",
    "infinitive": "לסגור",
    "infinitive_no_niqqud": "לסגור"
  },
  {
    "verb": "סגור!‏",
    "niqqud_less": "סגור!‏",
    "translation": "(to a man) close!",
    "reading": "sgor!",
    "binyan": "PA'AL",
    "root": "ס - ג - ר",
    "hint": "This root does not have any special conjugation properties.",
    "tense": "Imperative",
    "person": "2nd Male Singular",
    "url": "https://www.pealim.com/dict/1314-lisgor/",
    "infinitive": "לסגור",
    "infinitive_no_niqqud": "לסגור"
  },
  {
    "verb": "סִגְרִי!‏",
    "niqqud_less": "סגרי!‏",
    "translation": "(to a woman) close!",
    "reading": "sigri!",
    "binyan": "PA'AL",
    "root": "ס - ג - ר",
    "hint": "This root does not have any special conjugation properties.",
    "tense": "Imperative",
    "person": "2nd Female Singular",
    "url": "https://www.pealim.com/dict/1314-lisgor/",
    "infinitive": "לסגור",
    "infinitive_no_niqqud": "לסגור"
  },
  {
    "verb": "סִגְרוּ!‏",
    "niqqud_less": "סגרו!‏",
    "translation": "(to men) close!",
    "reading": "sigru!",
    "binyan": "PA'AL",
    "root": "ס - ג - ר",
    "hint": "This root does not have any special conjugation properties.",
    "tense": "Imperative",
    "person": "2nd Male Plural",
    "url": "https://www.pealim.com/dict/1314-lisgor/",
    "infinitive": "לסגור",
    "infinitive_no_niqqud": "לסגור"
  },
  {
    "verb": "לסגור",
    "niqqud_less": "לסגור",
    "translation": "to close",
    "reading": "lisgor",
    "binyan": "PA'AL",
    "root": "ס - ג - ר",
    "hint": "This root does not have any special conjugation properties.",
    "tense": "Infinitive",
    "person": "",
    "url": "https://www.pealim.com/dict/1314-lisgor/",
    "infinitive": "לסגור",
    "infinitive_no_niqqud": "לסגור"
  },
  {
    "verb": "קוֹנֶה",
    "niqqud_less": "קונה",
    "translation": "I / you m. sg. / he / it buy(s)",
    "reading": "kone",
    "binyan": "PA'AL",
    "phenomenon": "3rd",
    "root": "ק - נ - ה",
    "hint": "The final radical of this word disappears or turns into a vowel in inflected forms.",
    "tense": "Present",
    "person": "Male Singular",
    "url": "https://www.pealim.com/dict/1913-liknot/",
    "infinitive": "לִקְנוֹת",
    "infinitive_no_niqqud": "לקנות"
  },
  {
    "verb": "קוֹנָה",
    "niqqud_less": "קונה",
    "translation": "I / you f. sg. / she / it buy(s)",
    "reading": "kona",
    "binyan": "PA'AL",
    "phenomenon": "3rd",
    "root": "ק - נ - ה",
    "hint": "The final radical of this word disappears or turns into a vowel in inflected forms.",
    "tense": "Present",
    "person": "Female Singular",
    "url": "https://www.pealim.com/dict/1913-liknot/",
    "infinitive": "לִקְנוֹת",
    "infinitive_no_niqqud": "לקנות"
  },
  {
    "verb": "קוֹנִים",
    "niqqud_less": "קונים",
    "translation": "we / you m. pl. / they m. buy",
    "reading": "konim",
    "binyan": "PA'AL",
    "phenomenon": "3rd",
    "root": "ק - נ - ה",
    "hint": "The final radical of this word disappears or turns into a vowel in inflected forms.",
    "tense": "Present",
    "person": "Male Plural",
    "url": "https://www.pealim.com/dict/1913-liknot/",
    "infinitive": "לִקְנוֹת",
    "infinitive_no_niqqud": "לקנות"
  },
  {
    "verb": "קוֹנוֹת",
    "niqqud_less": "קונות",
    "translation": "we / you f. pl. / they f. buy",
    "reading": "konot",
    "binyan": "PA'AL",
    "phenomenon": "3rd",
    "root": "ק - נ - ה",
    "hint": "The final radical of this word disappears or turns into a vowel in inflected forms.",
    "tense": "Present",
    "person": "Female Plural",
    "url": "https://www.pealim.com/dict/1913-liknot/",
    "infinitive": "לִקְנוֹת",
    "infinitive_no_niqqud": "לקנות"
  },
  {
    "verb": "קָנִיתִי",
    "niqqud_less": "קניתי",
    "translation": "I bought",
    "reading": "kaniti",
    "phenomenon": "3rd",
    "binyan": "PA'AL",
    "root": "ק - נ - ה",
    "hint": "The final radical of this word disappears or turns into a vowel in inflected forms.",
    "tense": "Past",
    "person": "1st Singular",
    "url": "https://www.pealim.com/dict/1913-liknot/",
    "infinitive": "לִקְנוֹת",
    "infinitive_no_niqqud": "לקנות"
  },
  {
    "verb": "קָנִינוּ",
    "niqqud_less": "קנינו",
    "translation": "we bought",
    "reading": "kaninu",
    "phenomenon": "3rd",
    "binyan": "PA'AL",
    "root": "ק - נ - ה",
    "hint": "The final radical of this word disappears or turns into a vowel in inflected forms.",
    "tense": "Past",
    "person": "1st Plural",
    "url": "https://www.pealim.com/dict/1913-liknot/",
    "infinitive": "לִקְנוֹת",
    "infinitive_no_niqqud": "לקנות"
  },
  {
    "verb": "קָנִיתָ",
    "niqqud_less": "קנית",
    "translation": "you m. sg. bought",
    "reading": "kanita",
    "binyan": "PA'AL",
    "phenomenon": "3rd",
    "root": "ק - נ - ה",
    "hint": "The final radical of this word disappears or turns into a vowel in inflected forms.",
    "tense": "Past",
    "person": "2nd Male Singular",
    "url": "https://www.pealim.com/dict/1913-liknot/",
    "infinitive": "לִקְנוֹת",
    "infinitive_no_niqqud": "לקנות"
  },
  {
    "verb": "קָנִית",
    "niqqud_less": "קנית",
    "translation": "you f. sg. bought",
    "reading": "kanit",
    "binyan": "PA'AL",
    "phenomenon": "3rd",
    "root": "ק - נ - ה",
    "hint": "The final radical of this word disappears or turns into a vowel in inflected forms.",
    "tense": "Past",
    "person": "2nd Female Singular",
    "url": "https://www.pealim.com/dict/1913-liknot/",
    "infinitive": "לִקְנוֹת",
    "infinitive_no_niqqud": "לקנות"
  },
  {
    "verb": "קְנִיתֶם",
    "niqqud_less": "קניתם",
    "translation": "you m. pl. bought",
    "reading": "knitem",
    "binyan": "PA'AL",
    "phenomenon": "3rd",
    "root": "ק - נ - ה",
    "hint": "The final radical of this word disappears or turns into a vowel in inflected forms.",
    "tense": "Past",
    "person": "2nd Male Plural",
    "url": "https://www.pealim.com/dict/1913-liknot/",
    "infinitive": "לִקְנוֹת",
    "infinitive_no_niqqud": "לקנות"
  },
  {
    "verb": "קְנִיתֶן",
    "niqqud_less": "קניתן",
    "translation": "you f. pl. bought",
    "reading": "kniten",
    "binyan": "PA'AL",
    "phenomenon": "3rd",
    "root": "ק - נ - ה",
    "hint": "The final radical of this word disappears or turns into a vowel in inflected forms.",
    "tense": "Past",
    "person": "2nd Female Plural",
    "url": "https://www.pealim.com/dict/1913-liknot/",
    "infinitive": "לִקְנוֹת",
    "infinitive_no_niqqud": "לקנות"
  },
  {
    "verb": "קָנָה",
    "niqqud_less": "קנה",
    "translation": "he / it bought",
    "reading": "kana",
    "binyan": "PA'AL",
    "phenomenon": "3rd",
    "root": "ק - נ - ה",
    "hint": "The final radical of this word disappears or turns into a vowel in inflected forms.",
    "tense": "Past",
    "person": "3rd Male Singular",
    "url": "https://www.pealim.com/dict/1913-liknot/",
    "infinitive": "לִקְנוֹת",
    "infinitive_no_niqqud": "לקנות"
  },
  {
    "verb": "קָנְתָה",
    "niqqud_less": "קנתה",
    "translation": "she / it bought",
    "reading": "kanta",
    "binyan": "PA'AL",
    "phenomenon": "3rd",
    "root": "ק - נ - ה",
    "hint": "The final radical of this word disappears or turns into a vowel in inflected forms.",
    "tense": "Past",
    "person": "3rd Female Singular",
    "url": "https://www.pealim.com/dict/1913-liknot/",
    "infinitive": "לִקְנוֹת",
    "infinitive_no_niqqud": "לקנות"
  },
  {
    "verb": "קָנוּ",
    "niqqud_less": "קנו",
    "translation": "they bought",
    "reading": "kanu",
    "binyan": "PA'AL",
    "phenomenon": "3rd",
    "root": "ק - נ - ה",
    "hint": "The final radical of this word disappears or turns into a vowel in inflected forms.",
    "tense": "Past",
    "person": "3rd Plural",
    "url": "https://www.pealim.com/dict/1913-liknot/",
    "infinitive": "לִקְנוֹת",
    "infinitive_no_niqqud": "לקנות"
  },
  {
    "verb": "אֶקְנֶה",
    "niqqud_less": "אקנה",
    "translation": "I will buy",
    "reading": "ekne",
    "binyan": "PA'AL",
    "phenomenon": "3rd",
    "root": "ק - נ - ה",
    "hint": "The final radical of this word disappears or turns into a vowel in inflected forms.",
    "tense": "Future",
    "person": "1st Singular",
    "url": "https://www.pealim.com/dict/1913-liknot/",
    "infinitive": "לִקְנוֹת",
    "infinitive_no_niqqud": "לקנות"
  },
  {
    "verb": "נִקְנֶה",
    "niqqud_less": "נקנה",
    "translation": "we will buy",
    "reading": "nikne",
    "binyan": "PA'AL",
    "phenomenon": "3rd",
    "root": "ק - נ - ה",
    "hint": "The final radical of this word disappears or turns into a vowel in inflected forms.",
    "tense": "Future",
    "person": "1st Plural",
    "url": "https://www.pealim.com/dict/1913-liknot/",
    "infinitive": "לִקְנוֹת",
    "infinitive_no_niqqud": "לקנות"
  },
  {
    "verb": "תִּקְנֶה",
    "niqqud_less": "תקנה",
    "translation": "you m. sg. will buy",
    "reading": "tikne",
    "binyan": "PA'AL",
    "phenomenon": "3rd",
    "root": "ק - נ - ה",
    "hint": "The final radical of this word disappears or turns into a vowel in inflected forms.",
    "tense": "Future",
    "person": "2nd Male Singular",
    "url": "https://www.pealim.com/dict/1913-liknot/",
    "infinitive": "לִקְנוֹת",
    "infinitive_no_niqqud": "לקנות"
  },
  {
    "verb": "תִּקְנִי",
    "niqqud_less": "תקני",
    "translation": "you f. sg. will buy",
    "reading": "tikni",
    "binyan": "PA'AL",
    "phenomenon": "3rd",
    "root": "ק - נ - ה",
    "hint": "The final radical of this word disappears or turns into a vowel in inflected forms.",
    "tense": "Future",
    "person": "2nd Female Singular",
    "url": "https://www.pealim.com/dict/1913-liknot/",
    "infinitive": "לִקְנוֹת",
    "infinitive_no_niqqud": "לקנות"
  },
  {
    "verb": "תִּקְנוּ",
    "niqqud_less": "תקנו",
    "translation": "you m. pl. will buy",
    "reading": "tiknu",
    "binyan": "PA'AL",
    "phenomenon": "3rd",
    "root": "ק - נ - ה",
    "hint": "The final radical of this word disappears or turns into a vowel in inflected forms.",
    "tense": "Future",
    "person": "2nd Male Plural",
    "url": "https://www.pealim.com/dict/1913-liknot/",
    "infinitive": "לִקְנוֹת",
    "infinitive_no_niqqud": "לקנות"
  },
  {
    "verb": "יִקְנֶה",
    "niqqud_less": "יקנה",
    "translation": "he / it will buy",
    "reading": "yikne",
    "binyan": "PA'AL",
    "phenomenon": "3rd",
    "root": "ק - נ - ה",
    "hint": "The final radical of this word disappears or turns into a vowel in inflected forms.",
    "tense": "Future",
    "person": "3rd Male Singular",
    "url": "https://www.pealim.com/dict/1913-liknot/",
    "infinitive": "לִקְנוֹת",
    "infinitive_no_niqqud": "לקנות"
  },
  {
    "verb": "תִּקְנֶה",
    "niqqud_less": "תקנה",
    "translation": "she / it will buy",
    "reading": "tikne",
    "binyan": "PA'AL",
    "phenomenon": "3rd",
    "root": "ק - נ - ה",
    "hint": "The final radical of this word disappears or turns into a vowel in inflected forms.",
    "tense": "Future",
    "person": "3rd Female Singular",
    "url": "https://www.pealim.com/dict/1913-liknot/",
    "infinitive": "לִקְנוֹת",
    "infinitive_no_niqqud": "לקנות"
  },
  {
    "verb": "יִקְנוּ",
    "niqqud_less": "יקנו",
    "translation": "they m. will buy",
    "reading": "yiknu",
    "binyan": "PA'AL",
    "phenomenon": "3rd",
    "root": "ק - נ - ה",
    "hint": "The final radical of this word disappears or turns into a vowel in inflected forms.",
    "tense": "Future",
    "person": "3rd Male Plural",
    "url": "https://www.pealim.com/dict/1913-liknot/",
    "infinitive": "לִקְנוֹת",
    "infinitive_no_niqqud": "לקנות"
  },
  {
    "verb": "קְנֵה!‏",
    "niqqud_less": "קנה!‏",
    "translation": "(to a man) buy!",
    "reading": "kne!",
    "binyan": "PA'AL",
    "root": "ק - נ - ה",
    "hint": "The final radical of this word disappears or turns into a vowel in inflected forms.",
    "tense": "Imperative",
    "person": "2nd Male Singular",
    "url": "https://www.pealim.com/dict/1913-liknot/",
    "infinitive": "לִקְנוֹת",
    "infinitive_no_niqqud": "לקנות"
  },
  {
    "verb": "קְנִי!‏",
    "niqqud_less": "קני!‏",
    "translation": "(to a woman) buy!",
    "reading": "kni!",
    "binyan": "PA'AL",
    "root": "ק - נ - ה",
    "hint": "The final radical of this word disappears or turns into a vowel in inflected forms.",
    "tense": "Imperative",
    "person": "2nd Female Singular",
    "url": "https://www.pealim.com/dict/1913-liknot/",
    "infinitive": "לִקְנוֹת",
    "infinitive_no_niqqud": "לקנות"
  },
  {
    "verb": "קְנוּ!‏",
    "niqqud_less": "קנו!‏",
    "translation": "(to men) buy!",
    "reading": "knu!",
    "binyan": "PA'AL",
    "root": "ק - נ - ה",
    "hint": "The final radical of this word disappears or turns into a vowel in inflected forms.",
    "tense": "Imperative",
    "person": "2nd Male Plural",
    "url": "https://www.pealim.com/dict/1913-liknot/",
    "infinitive": "לִקְנוֹת",
    "infinitive_no_niqqud": "לקנות"
  },
  {
    "verb": "לִקְנוֹת",
    "niqqud_less": "לקנות",
    "translation": "to buy",
    "reading": "liknot",
    "binyan": "PA'AL",
    "phenomenon": "3rd",
    "root": "ק - נ - ה",
    "hint": "The final radical of this word disappears or turns into a vowel in inflected forms.",
    "tense": "Infinitive",
    "person": "",
    "url": "https://www.pealim.com/dict/1913-liknot/",
    "infinitive": "לִקְנוֹת",
    "infinitive_no_niqqud": "לקנות"
  },
  {
    "verb": "מַרְגִּישׁ",
    "niqqud_less": "מרגיש",
    "translation": "I / you m. sg. / he / it feel(s)",
    "reading": "margish",
    "binyan": "HIF'IL",
    "root": "ר - ג - שׁ",
    "hint": "This root does not have any special conjugation properties.",
    "tense": "Present",
    "person": "Male Singular",
    "url": "https://www.pealim.com/dict/1993-lehargish/",
    "infinitive": "לְהַרְגִּישׁ",
    "infinitive_no_niqqud": "להרגיש"
  },
  {
    "verb": "מַרְגִּישָׁה",
    "niqqud_less": "מרגישה",
    "translation": "I / you f. sg. / she / it feel(s)",
    "reading": "margisha",
    "binyan": "HIF'IL",
    "root": "ר - ג - שׁ",
    "hint": "This root does not have any special conjugation properties.",
    "tense": "Present",
    "person": "Female Singular",
    "url": "https://www.pealim.com/dict/1993-lehargish/",
    "infinitive": "לְהַרְגִּישׁ",
    "infinitive_no_niqqud": "להרגיש"
  },
  {
    "verb": "מַרְגִּישִׁים",
    "niqqud_less": "מרגישים",
    "translation": "we / you m. pl. / they m. feel",
    "reading": "margishim",
    "binyan": "HIF'IL",
    "root": "ר - ג - שׁ",
    "hint": "This root does not have any special conjugation properties.",
    "tense": "Present",
    "person": "Male Plural",
    "url": "https://www.pealim.com/dict/1993-lehargish/",
    "infinitive": "לְהַרְגִּישׁ",
    "infinitive_no_niqqud": "להרגיש"
  },
  {
    "verb": "מַרְגִּישׁוֹת",
    "niqqud_less": "מרגישות",
    "translation": "we / you f. pl. / they f. feel",
    "reading": "margishot",
    "binyan": "HIF'IL",
    "root": "ר - ג - שׁ",
    "hint": "This root does not have any special conjugation properties.",
    "tense": "Present",
    "person": "Female Plural",
    "url": "https://www.pealim.com/dict/1993-lehargish/",
    "infinitive": "לְהַרְגִּישׁ",
    "infinitive_no_niqqud": "להרגיש"
  },
  {
    "verb": "הִרְגַּשְׁתִּי",
    "niqqud_less": "הרגשתי",
    "translation": "I felt",
    "reading": "hirgashti",
    "binyan": "HIF'IL",
    "root": "ר - ג - שׁ",
    "hint": "This root does not have any special conjugation properties.",
    "tense": "Past",
    "person": "1st Singular",
    "url": "https://www.pealim.com/dict/1993-lehargish/",
    "infinitive": "לְהַרְגִּישׁ",
    "infinitive_no_niqqud": "להרגיש"
  },
  {
    "verb": "הִרְגַּשְׁנוּ",
    "niqqud_less": "הרגשנו",
    "translation": "we felt",
    "reading": "hirgashnu",
    "binyan": "HIF'IL",
    "root": "ר - ג - שׁ",
    "hint": "This root does not have any special conjugation properties.",
    "tense": "Past",
    "person": "1st Plural",
    "url": "https://www.pealim.com/dict/1993-lehargish/",
    "infinitive": "לְהַרְגִּישׁ",
    "infinitive_no_niqqud": "להרגיש"
  },
  {
    "verb": "הִרְגַּשְׁתָּ",
    "niqqud_less": "הרגשת",
    "translation": "you m. sg. felt",
    "reading": "hirgashta",
    "binyan": "HIF'IL",
    "root": "ר - ג - שׁ",
    "hint": "This root does not have any special conjugation properties.",
    "tense": "Past",
    "person": "2nd Male Singular",
    "url": "https://www.pealim.com/dict/1993-lehargish/",
    "infinitive": "לְהַרְגִּישׁ",
    "infinitive_no_niqqud": "להרגיש"
  },
  {
    "verb": "הִרְגַּשְׁתְּ",
    "niqqud_less": "הרגשת",
    "translation": "you f. sg. felt",
    "reading": "hirgasht",
    "binyan": "HIF'IL",
    "root": "ר - ג - שׁ",
    "hint": "This root does not have any special conjugation properties.",
    "tense": "Past",
    "person": "2nd Female Singular",
    "url": "https://www.pealim.com/dict/1993-lehargish/",
    "infinitive": "לְהַרְגִּישׁ",
    "infinitive_no_niqqud": "להרגיש"
  },
  {
    "verb": "הִרְגַּשְׁתֶּם",
    "niqqud_less": "הרגשתם",
    "translation": "you m. pl. felt",
    "reading": "hirgashtem",
    "binyan": "HIF'IL",
    "root": "ר - ג - שׁ",
    "hint": "This root does not have any special conjugation properties.",
    "tense": "Past",
    "person": "2nd Male Plural",
    "url": "https://www.pealim.com/dict/1993-lehargish/",
    "infinitive": "לְהַרְגִּישׁ",
    "infinitive_no_niqqud": "להרגיש"
  },
  {
    "verb": "הִרְגַּשְׁתֶּן",
    "niqqud_less": "הרגשתן",
    "translation": "you f. pl. felt",
    "reading": "hirgashten",
    "binyan": "HIF'IL",
    "root": "ר - ג - שׁ",
    "hint": "This root does not have any special conjugation properties.",
    "tense": "Past",
    "person": "2nd Female Plural",
    "url": "https://www.pealim.com/dict/1993-lehargish/",
    "infinitive": "לְהַרְגִּישׁ",
    "infinitive_no_niqqud": "להרגיש"
  },
  {
    "verb": "הִרְגִּישׁ",
    "niqqud_less": "הרגיש",
    "translation": "he / it felt",
    "reading": "hirgish",
    "binyan": "HIF'IL",
    "root": "ר - ג - שׁ",
    "hint": "This root does not have any special conjugation properties.",
    "tense": "Past",
    "person": "3rd Male Singular",
    "url": "https://www.pealim.com/dict/1993-lehargish/",
    "infinitive": "לְהַרְגִּישׁ",
    "infinitive_no_niqqud": "להרגיש"
  },
  {
    "verb": "הִרְגִּישָׁה",
    "niqqud_less": "הרגישה",
    "translation": "she / it felt",
    "reading": "hirgisha",
    "binyan": "HIF'IL",
    "root": "ר - ג - שׁ",
    "hint": "This root does not have any special conjugation properties.",
    "tense": "Past",
    "person": "3rd Female Singular",
    "url": "https://www.pealim.com/dict/1993-lehargish/",
    "infinitive": "לְהַרְגִּישׁ",
    "infinitive_no_niqqud": "להרגיש"
  },
  {
    "verb": "הִרְגִּישׁוּ",
    "niqqud_less": "הרגישו",
    "translation": "they felt",
    "reading": "hirgishu",
    "binyan": "HIF'IL",
    "root": "ר - ג - שׁ",
    "hint": "This root does not have any special conjugation properties.",
    "tense": "Past",
    "person": "3rd Plural",
    "url": "https://www.pealim.com/dict/1993-lehargish/",
    "infinitive": "לְהַרְגִּישׁ",
    "infinitive_no_niqqud": "להרגיש"
  },
  {
    "verb": "אַרְגִּישׁ",
    "niqqud_less": "ארגיש",
    "translation": "I will feel",
    "reading": "argish",
    "binyan": "HIF'IL",
    "root": "ר - ג - שׁ",
    "hint": "This root does not have any special conjugation properties.",
    "tense": "Future",
    "person": "1st Singular",
    "url": "https://www.pealim.com/dict/1993-lehargish/",
    "infinitive": "לְהַרְגִּישׁ",
    "infinitive_no_niqqud": "להרגיש"
  },
  {
    "verb": "נַרְגִּישׁ",
    "niqqud_less": "נרגיש",
    "translation": "we will feel",
    "reading": "nargish",
    "binyan": "HIF'IL",
    "root": "ר - ג - שׁ",
    "hint": "This root does not have any special conjugation properties.",
    "tense": "Future",
    "person": "1st Plural",
    "url": "https://www.pealim.com/dict/1993-lehargish/",
    "infinitive": "לְהַרְגִּישׁ",
    "infinitive_no_niqqud": "להרגיש"
  },
  {
    "verb": "תַּרְגִּישׁ",
    "niqqud_less": "תרגיש",
    "translation": "you m. sg. will feel",
    "reading": "targish",
    "binyan": "HIF'IL",
    "root": "ר - ג - שׁ",
    "hint": "This root does not have any special conjugation properties.",
    "tense": "Future",
    "person": "2nd Male Singular",
    "url": "https://www.pealim.com/dict/1993-lehargish/",
    "infinitive": "לְהַרְגִּישׁ",
    "infinitive_no_niqqud": "להרגיש"
  },
  {
    "verb": "תַּרְגִּישִׁי",
    "niqqud_less": "תרגישי",
    "translation": "you f. sg. will feel",
    "reading": "targishi",
    "binyan": "HIF'IL",
    "root": "ר - ג - שׁ",
    "hint": "This root does not have any special conjugation properties.",
    "tense": "Future",
    "person": "2nd Female Singular",
    "url": "https://www.pealim.com/dict/1993-lehargish/",
    "infinitive": "לְהַרְגִּישׁ",
    "infinitive_no_niqqud": "להרגיש"
  },
  {
    "verb": "תַּרְגִּישׁוּ",
    "niqqud_less": "תרגישו",
    "translation": "you m. pl. will feel",
    "reading": "targishu",
    "binyan": "HIF'IL",
    "root": "ר - ג - שׁ",
    "hint": "This root does not have any special conjugation properties.",
    "tense": "Future",
    "person": "2nd Male Plural",
    "url": "https://www.pealim.com/dict/1993-lehargish/",
    "infinitive": "לְהַרְגִּישׁ",
    "infinitive_no_niqqud": "להרגיש"
  },
  {
    "verb": "יַרְגִּישׁ",
    "niqqud_less": "ירגיש",
    "translation": "he / it will feel",
    "reading": "yargish",
    "binyan": "HIF'IL",
    "root": "ר - ג - שׁ",
    "hint": "This root does not have any special conjugation properties.",
    "tense": "Future",
    "person": "3rd Male Singular",
    "url": "https://www.pealim.com/dict/1993-lehargish/",
    "infinitive": "לְהַרְגִּישׁ",
    "infinitive_no_niqqud": "להרגיש"
  },
  {
    "verb": "תַּרְגִּישׁ",
    "niqqud_less": "תרגיש",
    "translation": "she / it will feel",
    "reading": "targish",
    "binyan": "HIF'IL",
    "root": "ר - ג - שׁ",
    "hint": "This root does not have any special conjugation properties.",
    "tense": "Future",
    "person": "3rd Female Singular",
    "url": "https://www.pealim.com/dict/1993-lehargish/",
    "infinitive": "לְהַרְגִּישׁ",
    "infinitive_no_niqqud": "להרגיש"
  },
  {
    "verb": "יַרְגִּישׁוּ",
    "niqqud_less": "ירגישו",
    "translation": "they m. will feel",
    "reading": "yargishu",
    "binyan": "HIF'IL",
    "root": "ר - ג - שׁ",
    "hint": "This root does not have any special conjugation properties.",
    "tense": "Future",
    "person": "3rd Male Plural",
    "url": "https://www.pealim.com/dict/1993-lehargish/",
    "infinitive": "לְהַרְגִּישׁ",
    "infinitive_no_niqqud": "להרגיש"
  },
  {
    "verb": "הַרְגֵּשׁ!‏",
    "niqqud_less": "הרגש!‏",
    "translation": "(to a man) feel!",
    "reading": "hargesh!",
    "binyan": "HIF'IL",
    "root": "ר - ג - שׁ",
    "hint": "This root does not have any special conjugation properties.",
    "tense": "Imperative",
    "person": "2nd Male Singular",
    "url": "https://www.pealim.com/dict/1993-lehargish/",
    "infinitive": "לְהַרְגִּישׁ",
    "infinitive_no_niqqud": "להרגיש"
  },
  {
    "verb": "הַרְגִּישִׁי!‏",
    "niqqud_less": "הרגישי!‏",
    "translation": "(to a woman) feel!",
    "reading": "hargishi!",
    "binyan": "HIF'IL",
    "root": "ר - ג - שׁ",
    "hint": "This root does not have any special conjugation properties.",
    "tense": "Imperative",
    "person": "2nd Female Singular",
    "url": "https://www.pealim.com/dict/1993-lehargish/",
    "infinitive": "לְהַרְגִּישׁ",
    "infinitive_no_niqqud": "להרגיש"
  },
  {
    "verb": "הַרְגִּישׁוּ!‏",
    "niqqud_less": "הרגישו!‏",
    "translation": "(to men) feel!",
    "reading": "hargishu!",
    "binyan": "HIF'IL",
    "root": "ר - ג - שׁ",
    "hint": "This root does not have any special conjugation properties.",
    "tense": "Imperative",
    "person": "2nd Male Plural",
    "url": "https://www.pealim.com/dict/1993-lehargish/",
    "infinitive": "לְהַרְגִּישׁ",
    "infinitive_no_niqqud": "להרגיש"
  },
  {
    "verb": "לְהַרְגִּישׁ",
    "niqqud_less": "להרגיש",
    "translation": "to feel",
    "reading": "lehargish",
    "binyan": "HIF'IL",
    "root": "ר - ג - שׁ",
    "hint": "This root does not have any special conjugation properties.",
    "tense": "Infinitive",
    "person": "",
    "url": "https://www.pealim.com/dict/1993-lehargish/",
    "infinitive": "לְהַרְגִּישׁ",
    "infinitive_no_niqqud": "להרגיש"
  }
]